---
title: "Эффективность Ангиодина (?)"
author: "A. G."
date: "Feb 11, 2018"
output:
  html_document:
    fig_caption: yes
    highlight: espresso
    theme: spacelab
    toc: yes
    toc_float: yes
  pdf_document:
    toc: yes
  word_document:
    toc: yes
---

```{r setup, include=FALSE}
knitr::opts_chunk$set(echo = TRUE)
#suppressPackageStartupMessages()
library(gridExtra)
library(knitr)
library(kableExtra)
#library(dplyr)
#library(pROC)
#library(ggplot2)
#library(ROCR)
#library(cvAUC)
#library(car)
#library(caret)
#library(readxl)
#library(psych)
library(vcd)
```


```{r, echo=FALSE, cache=T}
# df <- read_excel("table.xlsx", sheet="в зависимости от этиологии")
df <- read.delim("~/Dropbox/MCSC/sandler/table.tsv", na="", header=T)
cols <- colnames(df[,c(1:7,11,12)])
df[cols] <- lapply(df[cols], factor)
# cols.ord <- cols[c(2,4,5,7)]
# df[cols.ord] <- lapply(df[cols.ord], factor(levels=c("0", "1", "2", "3", "4")))

# des.stat <- describe(df)
# kable(des.stat, "html") %>% kable_styling(bootstrap_options = "striped", full_width = F, position = "left")
```

# Анализ ассоциаций

## Ассоциация FWF ~ FBs

Насколько FWF (Ангиодин) соответсвует "золотому стандарту" FBs (биопсия) в определении стадии фиброза?

### Таблица сопряженности (FWF в строках и FBs в столбцах)

```{r , echo=FALSE, cache=T}
#table(df[,c(2,5)])
kable(table(df[,c(2,5)]), "html") %>% 
  kable_styling(bootstrap_options = "striped", full_width = F, position = "left")
```

### Точный тест Фишера

```{r, echo=FALSE, cache=TRUE}
fisher.test(table(df$FWF, df$FBs), simulate.p.value = T, B = 10000)# H0 rejected
```

Поскольку p-уровень значимости (p-value) значительно ниже 0.01, 
мы можем отвергнуть нулевую гипотезу о независимости FWF и FBs

### График сопряженности FWF и FBs

На графике видны отклонения ожидаемых частот от наблюдаемых величин. Высота прямоугольника показывает абсолютную величину этого отклонения, а положение — знак отклонения. Отчетливо видно, что для всех стадий FWF характерна та же стадия, определенная по FBs.

```{r, echo=F, cache=T}
assocplot(table(df[,c(2,5)]), col=c("firebrick3", "light blue"), main = "График сопряженности", xlab="FWF", ylab="FBs")
```

### Тест Крамера на силу ассоциации двух факторов

```{r, echo=F, cache=T}
assoc.test <- assocstats(table(df[,c(2,5)]))
assoc.test
#kable(assoc.test, "html") %>%   kable_styling(bootstrap_options = "striped", full_width = F, position = "left")
```

Тест Крамера показывает, что уровень ассоциации равен `r assoc.test$cramer`. Это означает, что связь сильная.

## Ассоциация SWS ~ SBs

Насколько SWS (Ангиодин) соответсвует "золотому стандарту" SBs (биопсия) в определении стадии стеатоза?

### Таблица сопряженности (в строках SWS, в столбцах SBs)

```{r, echo=FALSE, cache=T}
kable(table(df[,c(3,6)]), "html") %>% 
  kable_styling(bootstrap_options = "striped", full_width = F, position = "left")
```

### Точный тест Фишера

```{r, echo=FALSE, cache=TRUE}
fisher.test(table(df$SWS, df$SBs), simulate.p.value = T, B = 10000) # H0 rejected
```

Поскольку p-уровень значимости (p-value) значительно ниже 0.01, 
мы можем отвергнуть нулевую гипотезу о независимости SWS и SBs

### График сопряженности SWS и SBs

На графике видны отклонения ожидаемых частот от наблюдаемых величин. Высота прямоугольника показывает абсолютную величину этого отклонения, а положение — знак отклонения. Отчетливо видно, что для всех стадий SWS (кроме второй) характерна та же стадия, определенная по SBs. При второй стадии по SBs в значительном количестве случаев SWS показывает нам третью стадию.

```{r, echo=F, cache=T}
assocplot(table(df$SWS, df$SBs), col=c("firebrick3", "light blue"), main = "График сопряженности", xlab="SWS", ylab="SBs")
```

### Тест Крамера на силу ассоциации двух факторов

```{r, echo=F, cache=T}
assoc.test2 <- assocstats(table(df[,c(3,6)]))
assoc.test2
#kable(assoc.test, "html") %>%   kable_styling(bootstrap_options = "striped", full_width = F, position = "left")
```

Тест Крамера показывает, что уровень ассоциации равен `r assoc.test2$cramer`. Это означает, что связь между SBs и SWS средняя.

## Ассоциация FScan ~ FBs 

### Таблица сопряженности (Fscan в строках, FBs в столбцах)
```{r, echo=F, cache=T}
kable(table(df$Fscan, df$FBs), "html") %>% 
  kable_styling(bootstrap_options = "striped", full_width = F, position = "left")
```


### Тест Фишера

```{r, echo=F, cache=T}
fisher.test(table(df$Fscan, df$FBs), simulate.p.value = T, B = 10000)
```
p-уровень значимости ниже 0.01, поэтому мы отвергаем нулевую гипотезу о независимости FScan и SBs

### График сопряженности 

```{r, echo=F, cache=T}
assocplot(table(df$Fscan, df$FBs), col=c("firebrick3", "light blue"), main = "График сопряженности", xlab="Fscan", ylab="FBs")
```


### Тест Крамера на силу ассоциации
```{r, echo=F, cache=T}
assoc.test3 <- assocstats(table(df$Fscan, df$FBs))
assoc.test3
```

Сила ассоциации между FScan и SBs средняя (V=`r assoc.test3$cramer`)

## Ассоциация FWF ~ SBs

### Таблица сопряженности (FWF в строках, SBs в столбцах)

```{r, echo=F, cache=T}
kable(table(df$FWF, df$SBs), "html") %>% 
  kable_styling(bootstrap_options = "striped", full_width = F, position = "left")

```

### Тест Фишера

```{r, echo=F, cache=T}
fisher.test(table(df$FWF, df$SBs), simulate.p.value = T, B = 10000)
```
p-уровень значимости выше 0.05, поэтому мы не можем отвергнуть нулевую гипотезу о независимости FWF и SBs.

## Ассоциация FScan ~ FWF

### Таблица сопряженности (Fscan в строках, FWF в столбцах)

```{r, echo=F, cache=T}
table(df$Fscan, df$FWF)
```


### Тест Фишера

```{r, echo=F, cache=T}
fisher.test(table(df$FWF, df$Fscan), simulate.p.value = T, B = 10000)
```
p-уровень значимости значительно ниже 0.01, поэтому мы отвергаем нулевую гипотезу о независимости FScan и FWF

### График сопряженности

```{r, echo=F, cache=T}
assocplot(table(df$Fscan, df$FWF), col=c("firebrick3", "light blue"), main = "График сопряженности", xlab="Fscan", ylab="FWF")
```

### Тест Крамера на силу ассоциации
```{r, echo=F, cache=T}
assoc.test5 <- assocstats(table(df$Fscan, df$FWF))
assoc.test5
```
Сила ассоциации средняя (V=`r assoc.test5$cramer`)

## Ассоциация SBs и Fscan

### Таблица сопряженности (SBs в строках, Fscan в столбцах)

```{r, echo=F, cache=T}
table(df$SBs, df$Fscan)
```


### Тест Фишера

```{r, echo=F, cache=T}
fisher.test(table(df$SBs, df$Fscan), simulate.p.value = T, B = 10000)
```
p-уровень значимости значительно ниже 0.01, поэтому мы отвергаем нулевую гипотезу о независимости FScan и SBs

### График сопряженности

```{r, echo=F, cache=T}
assocplot(table(df$SBs, df$Fscan), col=c("firebrick3", "light blue"), main = "График сопряженности", xlab="Fscan", ylab="FWF")
```

### Тест Крамера на силу ассоциации
```{r, echo=F, cache=T}
assoc.test6 <- assocstats(table(df$SBs, df$Fscan))
assoc.test6
```
Сила ассоциации малая (V=`r assoc.test6$cramer`)


# Регрессионный анализ

## Биномиальная логистическая регрессия
 
### Определение 0 и 1 стадий фиброза (FBs - FWF)

#### Модель: FBs ~ FWF

Предикторы, кроме FWF0, статистически незначимы!

```{r, echo=F, cache=T}
df.F01 <- df[df$FBs == 0 | df$FBs == 1, c("FWF", "FBs")] 
df.F01$FWF.true <- ifelse(df.F01$FWF == df.F01$FBs, "yes", "no")
df.F01$FWF.true <- as.factor(df.F01$FWF.true)
f1 <- glm(FWF.true ~ FWF, data=df.F01 ,family = "binomial")
summary(f1)
```

#### ROC-кривая

```{r, echo=F, cache=T}
library(ROCR)
df.F01$вероятность <- predict(f1, type="response")
pred_f1 <- prediction(df.F01$вероятность, df.F01$FWF.true)
perf_f1 <- performance(pred_f1, "tpr", "fpr")
plot(perf_f1, colorize=T, lwd=3)
auc1 <- performance(pred_f1, measure = "auc")
acc1 <- performance(pred_f1, measure = "acc")

```

Площадь под кривой AUC=`r auc1@y.values[1]`

#### Кривые специфичности, чувствительности и аккуратности модели

```{r, echo=F, cache=T}
perf3 <- performance(pred_f1, x.measure = "cutoff", measure="spec")
perf4 <- performance(pred_f1, x.measure = "cutoff", measure="sens")
perf5 <- performance(pred_f1, x.measure = "cutoff", measure="acc")
plot(perf3, col = "red", lwd =2)
plot(add=T, perf4 , col = "green", lwd =2)
plot(add=T, perf5, lwd =2)
legend(x = 0.6,y = 0.23, c("спец.", "чув.", "точн."),lty = 1, col =c('red', 'green', 'black'), bty = 'n', cex = 0.8, lwd = 2)
abline(v= 0.8372, lwd = 1, lty=6)
```

#### Аккуратность, чувствительность и специфичность выбранной модели

```{r, echo=F, cache=T, message=F, warning=F}
set.seed(112)
library(caret)
f1.t <- train(FWF.true ~ FWF, data=df.F01, method="glm")
acc <- f1.t$results 
# make prediction
f1.t.pred <- predict(f1.t, df.F01)
# and measure spec & senc & accuracy
sens.f1.t <- sensitivity(f1.t.pred, df.F01$FWF.true) 
spec.f1.t <- specificity(f1.t.pred, df.F01$FWF.true) 
```

* Доля правильно классифицированных случаев PCCC = `r acc$Accuracy`
* Чувствительность модели Se = `r sens.f1.t`
* Специфичность модели Sp = `r spec.f1.t`

### Определение 2 и 3 стадий (FWF ~ FBs)

#### Модель: FBs ~ FWF

Предикторы статистически незначимы!

```{r, echo=F, cache=T}
df.F23 <- df[df$FBs == 2 | df$FBs == 3, c("FWF", "FBs")] 
df.F23$FWF.true <- ifelse(df.F23$FWF == df.F23$FBs, "yes", "no")
df.F23$FWF.true <- as.factor(df.F23$FWF.true)
f2 <- glm(FWF.true ~ FWF, data=df.F23 ,family = "binomial")
summary(f2)
```

#### ROC-кривая

```{r, echo=F, cache=T}
df.F23$вероятность <- predict(f2, type="response")
pred_f2 <- prediction(df.F23$вероятность, df.F23$FWF.true)
perf_f2 <- performance(pred_f2, "tpr", "fpr")
plot(perf_f2, colorize=T, lwd=3)
auc2 <- performance(pred_f2, measure = "auc")
acc2 <- performance(pred_f2, measure = "acc")
```

Площадь под кривой AUC=`r auc2@y.values[1]`

#### Кривые специфичности, чувствительности и аккуратности модели

```{r, echo=F, cache=T}
perf3 <- performance(pred_f2, x.measure = "cutoff", measure="spec")
perf4 <- performance(pred_f2, x.measure = "cutoff", measure="sens")
perf5 <- performance(pred_f2, x.measure = "cutoff", measure="acc")
plot(perf3, col = "red", lwd =2)
plot(add=T, perf4 , col = "green", lwd =2)
plot(add=T, perf5, lwd =2)
legend(x = 0.6,y = 0.23, c("спец.", "чув.", "точн."),lty = 1, col =c('red', 'green', 'black'), bty = 'n', cex = 0.8, lwd = 2)
abline(v= 0.907, lwd = 1, lty=6)
```

#### Аккуратность, чувствительность и специфичность выбранной модели

```{r, echo=F, cache=T, message=F, warning=F}
set.seed(112)
library(caret)
f2.t <- train(FWF.true ~ FWF, data=df.F23, method="glm")
acc <- f2.t$results 
# make prediction
f2.t.pred <- predict(f2.t, df.F23)
# and measure spec & senc & accuracy
sens.f2.t <- sensitivity(f2.t.pred, df.F23$FWF.true) 
spec.f2.t <- specificity(f2.t.pred, df.F23$FWF.true) 
```

* Доля правильно классифицированных случаев PCCC = `r acc$Accuracy`
* Чувствительность модели Se = `r sens.f2.t`
* Специфичность модели Sp = `r spec.f2.t`

### Определение 4 стадии (FWF ~ FBs)

В данном случае мы имеем 100% совпадение показателей FWF и FBs

```{r, echo=F, cache=T}
library(knitr)
library(gridExtra)
library(kableExtra)
df.F4 <- df[df$FBs == 4, c("FWF", "FBs")] 
kable(df.F4, "html") %>% 
  kable_styling(bootstrap_options = "striped", full_width = F, position = "left")
```

### Определение 0 стадии стеатоза (SBs - SWS)

#### Модель: SBs ~ SWS

Предикторы статистически незначимы!

```{r, echo=F, cache=T}
df.S0 <- df[df$SBs == 0 , c("SWS", "SBs")] 
df.S0$SBs.true <- ifelse(df.S0$SWS == df.S0$SBs, "yes", "no")
df.S0$SBs.true <- as.factor(df.S0$SBs.true)
s0 <- glm(SBs.true ~ SWS, data=df.S0 ,family = "binomial")
summary(s0)
```

#### ROC-кривая

```{r, echo=F, cache=T}
df.S0$вероятность <- predict(s0, type="response")
pred_s0 <- prediction(df.S0$вероятность, df.S0$SBs.true)
perf_s0 <- performance(pred_s0, "tpr", "fpr")
plot(perf_s0, colorize=T, lwd=3)
auc3 <- performance(pred_s0, measure = "auc")
acc3 <- performance(pred_s0, measure = "acc")
```

Площадь под кривой AUC=`r auc3@y.values[1]`

#### Кривые специфичности, чувствительности и аккуратности модели

```{r, echo=F, cache=T}
perf3 <- performance(pred_s0, x.measure = "cutoff", measure="spec")
perf4 <- performance(pred_s0, x.measure = "cutoff", measure="sens")
perf5 <- performance(pred_s0, x.measure = "cutoff", measure="acc")
plot(perf3, col = "red", lwd =2)
plot(add=T, perf4 , col = "green", lwd =2)
plot(add=T, perf5, lwd =2)
legend(x = 0.6,y = 0.23, c("спец.", "чув.", "точн."),lty = 1, col =c('red', 'green', 'black'), bty = 'n', cex = 0.8, lwd = 2)
abline(v= 0.9999, lwd = 1, lty=6)
```

#### Аккуратность, чувствительность и специфичность выбранной модели

```{r, echo=F, cache=T, message=F, warning=F}
set.seed(112)
library(caret)
s0.t <- train(SBs.true ~ SWS, data=df.S0, method="glm")
acc <- s0.t$results 
# make prediction
s0.t.pred <- predict(s0.t, df.S0)
# and measure spec & senc & accuracy
sens.s0.t <- sensitivity(s0.t.pred, df.S0$SBs.true) 
spec.s0.t <- specificity(s0.t.pred, df.S0$SBs.true) 
```

* Доля правильно классифицированных случаев PCCC = `r acc$Accuracy`
* Чувствительность модели Se = `r sens.s0.t`
* Специфичность модели Sp = `r spec.s0.t`

### Определение 1 стадии стеатоза (SBs ~ SWS)

#### Модель: SBs ~ SWS

Предикторы статистически незначимы!

```{r, echo=F, cache=T}
df.S1 <- df[df$SBs == 1 , c("SWS", "SBs")] 
df.S1$SBs.true <- ifelse(df.S1$SWS == df.S1$SBs, "yes", "no")
df.S1$SBs.true <- as.factor(df.S1$SBs.true)
s1 <- glm(SBs.true ~ SWS, data=df.S1 ,family = "binomial")
summary(s1)
```

#### ROC-кривая

```{r, echo=F, cache=T}
df.S1$вероятность <- predict(s1, type="response")
pred_s1 <- prediction(df.S1$вероятность, df.S1$SBs.true)
perf_s1 <- performance(pred_s1, "tpr", "fpr")
plot(perf_s1, colorize=T, lwd=3)
auc4 <- performance(pred_s1, measure = "auc")
acc4 <- performance(pred_s1, measure = "acc")
```

Площадь под кривой AUC=`r auc4@y.values[1]`

#### Кривые специфичности, чувствительности и аккуратности модели

```{r, echo=F, cache=T}
perf3 <- performance(pred_s1, x.measure = "cutoff", measure="spec")
perf4 <- performance(pred_s1, x.measure = "cutoff", measure="sens")
perf5 <- performance(pred_s1, x.measure = "cutoff", measure="acc")
plot(perf3, col = "red", lwd =2)
plot(add=T, perf4 , col = "green", lwd =2)
plot(add=T, perf5, lwd =2)
legend(x = 0.6,y = 0.23, c("спец.", "чув.", "точн."),lty = 1, col =c('red', 'green', 'black'), bty = 'n', cex = 0.8, lwd = 2)
abline(v= 0.9999, lwd = 1, lty=6)
```

#### Аккуратность, чувствительность и специфичность выбранной модели

```{r, echo=F, cache=T, message=F, warning=F}
set.seed(112)
library(caret)
s1.t <- train(SBs.true ~ SWS, data=df.S0, method="glm")
acc <- s1.t$results 
# make prediction
s1.t.pred <- predict(s1.t, df.S0)
# and measure spec & senc & accuracy
sens.s1.t <- sensitivity(s1.t.pred, df.S0$SBs.true) 
spec.s1.t <- specificity(s1.t.pred, df.S0$SBs.true) 
```

* Доля правильно классифицированных случаев PCCC = `r acc$Accuracy`
* Чувствительность модели Se = `r sens.s1.t`
* Специфичность модели Sp = `r spec.s1.t`

### Определение 2 и 3 стадий стеатоза (SBs ~ SWS)

#### Модель: SBs ~ SWS

Предикторы статистически незначимы!

```{r, echo=F, cache=T}
df.S23 <- df[df$SBs == 2 | df$SBs == 3 , c("SWS", "SBs")] 
df.S23$SBs.true <- ifelse(df.S23$SWS == df.S23$SBs, "yes", "no")
df.S23$SBs.true <- as.factor(df.S23$SBs.true)
s23 <- glm(SBs.true ~ SWS, data=df.S23 ,family = "binomial")
summary(s23)
```

#### ROC-кривая

```{r, echo=F, cache=T}
df.S23$вероятность <- predict(s23, type="response")
pred_s23 <- prediction(df.S23$вероятность, df.S23$SBs.true)
perf_s23 <- performance(pred_s23, "tpr", "fpr")
plot(perf_s23, colorize=T, lwd=3)
auc5 <- performance(pred_s23, measure = "auc")
acc5 <- performance(pred_s23, measure = "acc")
```

Площадь под кривой AUC=`r auc5@y.values[1]`

#### Кривые специфичности, чувствительности и аккуратности модели

```{r, echo=F, cache=T}
perf3 <- performance(pred_s23, x.measure = "cutoff", measure="spec")
perf4 <- performance(pred_s23, x.measure = "cutoff", measure="sens")
perf5 <- performance(pred_s23, x.measure = "cutoff", measure="acc")
plot(perf3, col = "red", lwd =2)
plot(add=T, perf4 , col = "green", lwd =2)
plot(add=T, perf5, lwd =2)
legend(x = 0.55,y = 0.23, c("спец.", "чув.", "точн."),lty = 1, col =c('red', 'green', 'black'), bty = 'n', cex = 0.8, lwd = 2)
abline(v= 0.778, lwd = 1, lty=6)
```

#### Аккуратность, чувствительность и специфичность выбранной модели

```{r, echo=F, cache=T, message=F, warning=F}
set.seed(112)
library(caret)
s23.t <- train(SBs.true ~ SWS, data=df.S23, method="glm")
acc <- s23.t$results 
# make prediction
s23.t.pred <- predict(s23.t, df.S23)
# and measure spec & senc & accuracy
sens.s23.t <- sensitivity(s23.t.pred, df.S23$SBs.true) 
spec.s23.t <- specificity(s23.t.pred, df.S23$SBs.true) 
```

* Доля правильно классифицированных случаев PCCC = `r acc$Accuracy`
* Чувствительность модели Se = `r sens.s23.t`
* Специфичность модели Sp = `r spec.s23.t`

## Ординальная логистическая регрессия

#### Модель1: FBs ~ FWF

Все предикторы статистически значимы (<<0.01)

```{r, echo=F, cache=T, warning=F, message=F}
library(MASS)
m1 <- polr(FBs ~ FWF, data=df, Hess = TRUE)
summary(m1)
#df$FWF.prob.m1 <- predict(object = m, type="probs")
```

#### Модель2: FBs ~ Fscan

Все предикторы статистически значимы (<<0.01)

```{r, echo=F, cache=T, warning=F, message=F}
m2 <- polr(FBs ~ Fscan, data=df, Hess = TRUE)
summary(m2)
```


#### Сравнение Моделей 1 и 2

Согласно показателю AIC и отклонениям остатков (Residual Deviance) первая модель лучше.
Тем не менее ANOVA показывает, что различия между моделями статистически незначимы.

```{r, echo=F, cache=T, warning=F, message=F}
anova(m1, m2, test="Chisq")
```

#### Модель3: SBs ~ SWS

Все предикторы статистически значимы (<<0.01)

```{r, echo=F, cache=T, warning=F, message=F}
m3 <- polr(SBs ~ SWS, data=df, Hess = TRUE)
summary(m3)
#ctable1 <- coef(summary(m0))
#p1 <- pnorm(abs(ctable1[,"t value"]), lower.tail = FALSE)*2
#ctable1 <- cbind(ctable1, "p value"= p1)
#exp(coef(m0))
#exp(coef(m2))
```


