---
title: "fibroscan"
output:
  html_document:
    fig_caption: yes
    highlight: espresso
    theme: spacelab
    toc: yes
    toc_float: yes
  pdf_document:
    toc: yes
  word_document:
    toc: yes
---

```{r setup, echo=FALSE, message=FALSE}
knitr::opts_chunk$set(echo = FALSE, warning=FALSE, message = FALSE, cache = F)
library(dplyr)
library(ggplot2)
library(kableExtra)
library(knitr)
library(psych)
library(vcd)
library(ggpubr)
library(corrplot)
```


```{r data prep, echo=FALSE, warning=FALSE}
setwd("/home/andrew/Dropbox/MCSC/polukhina/")
data_noSD <- read.csv("FibroМax-Без-СД-все-есть.csv")
data_noSD2 <- read.csv("FibroМax-Без-СД.csv")
data_SD <- read.csv("FibroМax-СД.csv")
data_noSD$SD <- rep("0", nrow(data_noSD))
data_noSD2$SD <- rep("0", nrow(data_noSD2))
data_SD$SD <- rep("1", nrow(data_SD))
data_all <- rbind(data_SD, data_noSD)
#data_all <- rbind(data_SD, data_noSD2)

# factors: F, A, S , N, SD
data_all$F <- factor(data_all$F, levels = c("0", "1", "2", "3", "4"))
data_all$A <- factor(data_all$A, levels = c("0", "1", "2", "3"))
data_all$S <- factor(data_all$S, levels = c("0", "1", "2", "3"))
data_all$N <- factor(data_all$N, levels = c("0", "1", "2"))

data_all$давность.СД <- factor(data_all$давность.СД, levels=c("0", "1", "2"))
data_all$alcohol <- factor(data_all$alcohol, levels=c("0", "1"))
data_all$X0.F_1.M <- factor(data_all$X0.F_1.M, levels=c("0", "1"))
data_all$CAP.S <- factor(data_all$CAP.S, levels=c("0", "1", "2", "3"))

data_all$Fscan <- factor(data_all$Fscan, levels=c("0", "1", "2", "3", "4"))
data_all$Hb1Ac <- factor(data_all$Hb1Ac, levels=c("0", "1"))
data_all$liver.biopsy <- factor(data_all$liver.biopsy, levels=c("0", "1", "3"))
data_all$SD <- factor(data_all$SD)
data_all$X0.F_1.M <- ifelse(data_all$X0.F_1.M == 0, "f", "m")
data_all$X0.F_1.M <- as.factor(data_all$X0.F_1.M)

```

# Описательная статистика

## Все данные

### Таблицы

#### Без СД

```{r description1, echo=FALSE, warning=FALSE}
des_stat <- describeBy(data_all[,!sapply(data_all, is.factor)], group = data_all$SD, skew=F, quant=c(.5), IQR=TRUE, check=T)
#sapply(data_all, is.factor)
#select(data_all, -id_FM)
kable(des_stat$`0`, "html", col.names = c(names(des_stat$`1`[1:9]), "median")) %>% kable_styling(bootstrap_options = "striped", full_width = F, position = "left")

```

#### С СД

```{r description2, echo=FALSE, warning=FALSE}
kable(des_stat$`1`, "html", col.names = c(names(des_stat$`1`[1:9]), "median")) %>% kable_styling(bootstrap_options = "striped", full_width = F, position = "left")
```

### Описательная статистика - боксплоты

```{r, include=FALSE}
nums <- data_all[,!sapply(data_all, is.factor)]
nums$SD <- data_all$SD
```


#### Рост

```{r boxplot, echo=F}
ggplot(data_all, aes(SD,Growth))+geom_boxplot(notch = T)+ylab("Рост")+xlab("СД")
```

#### Weight

```{r, echo=FALSE, warning=FALSE}
ggplot(data_all, aes(SD, Weight))+geom_boxplot(notch = T)+ylab("Вес")+xlab("СД")
```

#### BMI

```{r, echo=FALSE}
ggplot(data_all, aes(SD, BMI))+geom_boxplot(notch = T)+ylab("ИМТ")+xlab("СД")
```

#### Возраст

```{r, echo=FALSE}
ggplot(data_all, aes(SD, Age))+geom_boxplot(notch = T)+geom_jitter()+ylab("Возраст")+xlab("СД")
```

#### GG

```{r}
ggplot(data_all, aes(SD, GG))+geom_boxplot(notch = T)+ylab("GG")+xlab("СД")
```

#### A2M

```{r}
ggplot(data_all, aes(SD, A2M))+geom_boxplot(notch = T)+ylab("A2M")+xlab("СД")
```

#### AA1

```{r}
ggplot(data_all, aes(SD, AA1))+geom_boxplot(notch = T)+ylab("AA1")+xlab("СД")
```

#### BB

```{r}
ggplot(data_all, aes(SD, BB))+geom_boxplot(notch = T)+ylab("BB")+xlab("СД")
```

#### GGT

```{r}
ggplot(data_all, aes(SD, GGT))+geom_boxplot(notch = T)+ylab("GGT")+xlab("СД")
```

#### ALT

```{r}
ggplot(data_all, aes(SD, ALT))+geom_boxplot(notch = T)+ylab("ALT")+xlab("СД")
```

#### AST

```{r}
ggplot(data_all, aes(SD, AST))+geom_boxplot(notch = T)+ylab("AST")+xlab("СД")
```

#### Glu

```{r}
ggplot(data_all, aes(SD, Glu))+geom_boxplot(notch = T)+ylab("Glucose")+xlab("СД")
```

#### Cholesterol

```{r}
ggplot(data_all, aes(SD, Cholesterol))+geom_boxplot(notch = T)+ylab("Cholesterol")+xlab("СД")
```

#### Trigl

```{r}
ggplot(data_all, aes(SD, Trigl))+geom_boxplot(notch = T)+ylab("Trigl")+xlab("СД")
```

#### F1

```{r}
ggplot(data_all, aes(SD, F1))+geom_boxplot(notch = F)+ylab("F1")+xlab("СД")#+scale_fill_discrete(name='Пол', labels=c('Ж', 'М'))
```

#### F1 + пол

```{r}
#ggplot(data_all, aes(SD, F1))+geom_boxplot(notch = T, aes(fill=X0.F_1.M))+ylab("F1")+xlab("СД")
ggplot(filter(data_all, !is.na(X0.F_1.M)), aes(SD, F1))+geom_boxplot(notch = F, aes(fill=X0.F_1.M))+ylab("F1")+xlab("СД")+scale_fill_discrete(name='Пол', labels=c('Ж', 'М'))
```

#### A1

```{r}
ggplot(data_all, aes(SD, A1))+geom_boxplot(notch = T)+ylab("A1")+xlab("СД")
```

#### S1

```{r}
ggplot(data_all, aes(SD, S1))+geom_boxplot(notch = T)+ylab("S1")+xlab("СД")
```

#### N1

```{r}
ggplot(data_all, aes(SD, N1))+geom_boxplot(notch = T)+ylab("N1")+xlab("СД")
```

#### F.kPa

```{r}
ggplot(data_all, aes(SD, F.kPa))+geom_boxplot(notch = T)+ylab("F.kPa")+xlab("СД")
```

#### CAP

```{r}
ggplot(data_all, aes(SD, CAP))+geom_boxplot(notch = T)+ylab("CAP")+xlab("СД")
```

#### IQR

```{r}
ggplot(data_all, aes(SD, IQR))+geom_boxplot(notch = T)+ylab("")+xlab("СД")
```

#### Plt

```{r}
ggplot(data_all, aes(SD,Plt ))+geom_boxplot(notch = T)+ylab("Plt")+xlab("СД")
```

#### Протромбин

```{r}
ggplot(data_all, aes(SD, prothrombin))+geom_boxplot(notch = T)+ylab("Prothrombin")+xlab("СД")
```

#### Стеатоз

```{r, include=FALSE}
ggplot(data_all, aes(SD, steatosis))+geom_boxplot(notch = T)+ylab("steatosis")+xlab("СД")
```

#### Спленомегалия

```{r, include=FALSE}
ggplot(data_all, aes(SD, splenomegaly))+geom_boxplot(notch = T)+ylab("splenomegaly")+xlab("СД")
```

#### терапия.СД

```{r, include=FALSE}
ggplot(data_all, aes(SD, терапия.СД))+geom_boxplot(notch = T)+ylab("терапия.СД")+xlab("СД")
```

### Результаты теста Краскела-Уоллиса

```{r}
#nums.names <- c(2,3,4,5,6,7,8,9,10,11,12,13,14,15,17,19,21,23,26,28,29, 30)
nums.names <- names(nums)[-26]
kws <- lapply(nums.names, function(x){kruskal.test(data_all[,x], data_all$SD)})
#kws <- lapply(nums.names, function(x){kruskal.test(data_all[,x], data_all$SD)})
pval <- c()
statistic <- c()
for (i in c(1 : length(kws))){
  pval <- c(pval, kws[[i]]$p.value)
  statistic <- c(statistic, kws[[i]]$statistic)
}
kws.df <- data.frame("variable"=nums.names, "statistic"=statistic, "pval"=pval, "df"=rep(1, length(kws)))
kws.df$significant <- ifelse(kws.df$pval < .05, "yes", "no")

kable(kws.df, "html") %>% kable_styling(bootstrap_options = "striped", full_width = F, position = "left")
```

## Без самых старых (> 55 лет)


```{r}
data_age <- filter(data_all, Age < 55 & SD == 1) %>% bind_rows(filter(data_all, SD == 0))
```


### Таблицы

#### Без СД

```{r description3, echo=FALSE, warning=FALSE}
des_stat <- describeBy(data_age[,!sapply(data_age, is.factor)], group = data_age$SD, skew=F, quant=c(.5), IQR=TRUE, check=T)
#sapply(data_age, is.factor)
#select(data_age, -id_FM)
kable(des_stat$`0`, "html", col.names = c(names(des_stat$`1`[1:9]), "median")) %>% kable_styling(bootstrap_options = "striped", full_width = F, position = "left")

```

#### С СД

```{r description4, echo=FALSE, warning=FALSE}
kable(des_stat$`1`, "html", col.names = c(names(des_stat$`1`[1:9]), "median")) %>% kable_styling(bootstrap_options = "striped", full_width = F, position = "left")
```

### Описательная статистика - боксплоты

```{r, include=FALSE}
nums <- data_age[,!sapply(data_age, is.factor)]
nums$SD <- data_age$SD
```


#### Рост

```{r , echo=F}
ggplot(data_age, aes(SD,Growth))+geom_boxplot(notch = F)+ylab("Рост")+xlab("СД")
```

#### Weight

```{r, echo=FALSE, warning=FALSE}
ggplot(data_age, aes(SD, Weight))+geom_boxplot(notch = F)+ylab("Вес")+xlab("СД")
```

#### BMI

```{r, echo=FALSE}
ggplot(data_age, aes(SD, BMI))+geom_boxplot(notch = F)+ylab("ИМТ")+xlab("СД")
```

#### Возраст

```{r, echo=FALSE}
ggplot(data_age, aes(SD, Age))+geom_boxplot(notch = F)+geom_jitter()+ylab("Возраст")+xlab("СД")
```

#### GG

```{r}
ggplot(data_age, aes(SD, GG))+geom_boxplot(notch = F)+ylab("GG")+xlab("СД")
```

#### A2M

```{r}
ggplot(data_age, aes(SD, A2M))+geom_boxplot(notch = F)+ylab("A2M")+xlab("СД")
```

#### AA1

```{r}
ggplot(data_age, aes(SD, AA1))+geom_boxplot(notch = F)+ylab("AA1")+xlab("СД")
```

#### BB

```{r}
ggplot(data_age, aes(SD, BB))+geom_boxplot(notch = F)+ylab("BB")+xlab("СД")
```

#### GGT

```{r}
ggplot(data_age, aes(SD, GGT))+geom_boxplot(notch = F)+ylab("GGT")+xlab("СД")
```

#### ALT

```{r}
ggplot(data_age, aes(SD, ALT))+geom_boxplot(notch = F)+ylab("ALT")+xlab("СД")
```

#### AST

```{r}
ggplot(data_age, aes(SD, AST))+geom_boxplot(notch = F)+ylab("AST")+xlab("СД")
```

#### Glu

```{r}
ggplot(data_age, aes(SD, Glu))+geom_boxplot(notch = F)+ylab("Glucose")+xlab("СД")
```

#### Cholesterol

```{r}
ggplot(data_age, aes(SD, Cholesterol))+geom_boxplot(notch = F)+ylab("Cholesterol")+xlab("СД")
```

#### Trigl

```{r}
ggplot(data_age, aes(SD, Trigl))+geom_boxplot(notch = F)+ylab("Trigl")+xlab("СД")
```

#### F1

```{r}
ggplot(data_age, aes(SD, F1))+geom_boxplot(notch = F)+ylab("F1")+xlab("СД")#+scale_fill_discrete(name='Пол', labels=c('Ж', 'М'))
```

#### F1 + пол

```{r}
ggplot(filter(data_age, !is.na(X0.F_1.M)), aes(SD, F1))+geom_boxplot(notch = F, aes(fill=X0.F_1.M))+ylab("F1")+xlab("СД")+scale_fill_discrete(name='Пол', labels=c('Ж', 'М'))
```

#### A1

```{r}
ggplot(data_age, aes(SD, A1))+geom_boxplot(notch = F)+ylab("A1")+xlab("СД")
```

#### S1

```{r}
ggplot(data_age, aes(SD, S1))+geom_boxplot(notch = F)+ylab("S1")+xlab("СД")
```

#### N1

```{r}
ggplot(data_age, aes(SD, N1))+geom_boxplot(notch = F)+ylab("N1")+xlab("СД")
```

#### F.kPa

```{r}
ggplot(data_age, aes(SD, F.kPa))+geom_boxplot(notch = F)+ylab("F.kPa")+xlab("СД")
```

#### CAP

```{r}
ggplot(data_age, aes(SD, CAP))+geom_boxplot(notch = F)+ylab("CAP")+xlab("СД")
```

#### IQR

```{r}
ggplot(data_age, aes(SD, IQR))+geom_boxplot(notch = F)+ylab("")+xlab("СД")
```

#### Plt

```{r}
ggplot(data_age, aes(SD,Plt ))+geom_boxplot(notch = F)+ylab("Plt")+xlab("СД")
```

#### Протромбин

```{r}
ggplot(data_age, aes(SD, prothrombin))+geom_boxplot(notch = F)+ylab("Prothrombin")+xlab("СД")
```

#### Стеатоз

```{r, include=FALSE}
ggplot(data_age, aes(SD, steatosis))+geom_boxplot(notch = F)+ylab("steatosis")+xlab("СД")
```

#### Спленомегалия

```{r, include=FALSE}
ggplot(data_age, aes(SD, splenomegaly))+geom_boxplot(notch = F)+ylab("splenomegaly")+xlab("СД")
```

#### терапия.СД

```{r, include=FALSE}
ggplot(data_age, aes(SD, терапия.СД))+geom_boxplot(notch = F)+ylab("терапия.СД")+xlab("СД")
```

### Результаты теста Краскела-Уоллиса 


```{r}
#nums.names <- c(2,3,4,5,6,7,8,9,10,11,12,13,14,15,17,19,21,23,26,28,29, 30)
nums.names <- names(nums)[-26]
kws.age <- lapply(nums.names, function(x){kruskal.test(data_age[,x], data_age$SD)})
#kws <- lapply(nums.names, function(x){kruskal.test(data_all[,x], data_all$SD)})
pval.age <- c()
statistic.age <- c()
for (i in c(1 : length(kws.age))){
  pval.age <- c(pval.age, kws.age[[i]]$p.value)
  statistic.age <- c(statistic.age, kws.age[[i]]$statistic)
}
kws.df.age <- data.frame("variable"=nums.names, "statistic"=statistic.age, "pval"=pval.age, "df"=rep(1, length(kws.age)))
kws.df.age$significant <- ifelse(kws.df.age$pval < .05, "yes", "no")
#kws.df.age
kable(kws.df.age, "html") %>% kable_styling(bootstrap_options = "striped", full_width = F, position = "left")
```

## Описательная статистика - трудоспособный возраст (от 18 до 60 лет включительно)

```{r, echo=FALSE}
age_n <- data_all %>% filter(Age>=18 & Age <=60) %>% group_by(SD) %>% summarise(n=n())
age_n$group <- rep("трудоспособные", 2)

age_n2 <- data_all %>% filter(Age < 18 | Age > 60) %>% group_by(SD) %>% summarise(n=n())
age_n2$group <- rep("нетрудоспособные", 2)

sd1 <- data_all %>% filter(SD == 1) %>% nrow()
sd0 <- data_all %>% filter(SD == 0) %>% nrow()

age_n <- rbind(age_n, age_n2)
age_n$group_size <- c(sd0, sd1, sd0, sd1)
age_n$percent <- age_n$n / age_n$group_size

kable(age_n, "html") %>% kable_styling(bootstrap_options = "striped", full_width = F, position = "left")
```

**На графике**

```{r, echo=FALSE}
ggplot(age_n, aes(SD, n))+geom_bar(stat = 'identity', position = "fill", aes(fill=group))+ylab("доля")+xlab("СД")+scale_fill_discrete(name="")
```

## Описательная статистика - число больных в группах менее и более 50 лет

```{r}
less50 <- data_all %>% filter(Age <= 50) %>% group_by(SD) %>% summarise(n=n())
more50 <- data_all %>% filter(Age > 50) %>% group_by(SD) %>% summarise(n=n())
all50 <- rbind(less50, more50)
all50$group <- c("<50", "<50", ">50", ">50")
all50$group_size <- c(sd0, sd1, sd0, sd1)
all50$percent <- all50$n / all50$group_size

kable(all50, "html") %>% kable_styling(bootstrap_options = "striped", full_width = F, position = "left")

```

**На графике**

```{r}
ggplot(all50, aes(SD, n))+geom_bar(stat="identity", position="fill", aes(fill=group))+xlab("СД")+ylab("доля")+scale_fill_discrete(name="")
```


## Описательная статистика - число больных в интервале

### График

```{r, echo=FALSE}
ggplot(data_all, aes(SD, Age))+geom_boxplot()+geom_jitter(shape=1)+xlab("СД")+ylab("Возраст")
```

### Квантили

**Группа без SD**

```{r, echo=FALSE}
quantile(data_all[data_all$SD=="0",]$Age)

```

Число больных в возрасте между 38.75 и 57.25 - `r nrow(data_all %>% filter(Age<=57.25&Age>=38.75&SD=="0"))`. Это половина всех наблюдений. Еще четверть больных в возрасте менее 38.75 и столько же в возрасте более 57.25.

**Группа с SD**

```{r, echo=FALSE}
quantile(data_all[data_all$SD=="1",]$Age)

```

Число больных в возрасте между 52 и 63.25 - `r nrow(data_all %>% filter(Age<=63.25&Age>=52&SD=="1"))`.

## Сходимость методов (F)

### По всей выборке

**Таблица сопряженности**

```{r, echo=FALSE}
table(data_all[,c(16,24)])

```

**График сопряженности**

На графике видны отклонения ожидаемых частот от наблюдаемых величин (deviations from independence). Высота прямоугольника показывает абсолютную величину этого отклонения, а положение — знак отклонения. Чем выше столбики (высота над линией) по диагонали графика, тем сильнее выражена связь между двумя факторныим величинами. 

```{r, echo=FALSE}
assocplot(table(data_all[,c(16,24)]))

```

**Тест сопряженности Крамера**

```{r, echo=FALSE}
assocstats(table(data_all[,c(16,24)]))
```

Связь слабая (0.442), достоверная при уровне значимости р=3.2196e-15

## Сопряженность в подгруппах: ИМТ до 25

Таблица сопряженности

```{r, echo=FALSE}
bmi25 <- data_all %>% filter(BMI <= 25)
cont.table.bmi25 <- table(bmi25[,c(16,24)])
cont.table.bmi25 <- cont.table.bmi25[,c(1,2,5)]
cont.table.bmi25
```

```{r, echo=FALSE}
assocplot(cont.table.bmi25)
```

```{r, echo=FALSE}
s <- summary(assocstats(cont.table.bmi25))
s$object
```

Связь сильная, отличия недостоверны

## Сопряженность в подгруппах: ИМТ до 30

Таблица сопряженности

```{r, echo=FALSE}
bmi30 <- data_all %>% filter(BMI <= 30)
cont.table.bmi30 <- table(bmi30[,c(16,24)])
#cont.table.bmi25 <- cont.table.bmi25[,c(1,2,5)]
cont.table.bmi30
```

```{r, echo=FALSE}
assocplot(cont.table.bmi30)
```

```{r, echo=FALSE}
s30 <- summary(assocstats(cont.table.bmi30))
s30$object
```

Связь средней средней силы (0.561), достоверная при уровне значимости р=1.6052e-07

## Сопряженность в подгруппах: ИМТ более 30

Таблица сопряженности

```{r, echo=FALSE}
bmi31 <- data_all %>% filter(BMI > 30)
cont.table.bmi31 <- table(bmi31[,c(16,24)])
#cont.table.bmi25 <- cont.table.bmi25[,c(1,2,5)]
cont.table.bmi31
```

```{r, echo=FALSE}
assocplot(cont.table.bmi31)
```

```{r, echo=FALSE}
s31 <- summary(assocstats(cont.table.bmi31))
s31$object
```

Связь слабая (0.398), при уровне значимости р=2.3452e-07



# Регрессия

## Технические часть - можно не смотреть

### Проверка корреляции среди предикторов

```{r}
corrs <- round(cor(data_all[,2:14], use = 'na.or.complete', method = 'spearman'),2)
kable(corrs, "html") %>% kable_styling(bootstrap_options = "striped", full_width = F, position = "left")

```


```{r}
corrplot(corrs, method = 'color')
```

Исключаем Weight, Growth, ALT

```{r}
corrs <- round(cor(data_all[,c(4:9, 11:14)], use = 'na.or.complete', method = 'spearman'),2)

kable(corrs, "html") %>% kable_styling(bootstrap_options = "striped", full_width = F, position = "left")

```


```{r}
corrplot(corrs, method = 'color')
```

С этим можно работать.


### Распределения предикторов

```{r, fig.width=10, fig.height=8, eval=F}
data_F1 <- data_all[,c(4:9, 11:15)]
hist.list <- apply(data_F1, 2, function(x){ggplot(data_F1, aes(x))+geom_histogram(bins=50)})
for (i in c(1:11)){hist.list[[i]] <- hist.list[[i]]+xlab(names(hist.list[i]))+ylab("")}
ggarrange(plotlist = hist.list)
```

##  Модель для *F1*

### модель с трансформацией BB, GGT и GG

```{r, cache=FALSE}
data_F1 <- data_all[,c(4:9, 11:15)]
fit.trans <- lm(F1 ~ A2M+AA1+I(log2(GG))+I(log2(BB))+I(log2(GGT)), data=data_F1)
summary(fit.trans)
```

#### диагностика

```{r, cache=F}
layout(matrix(c(1,2,3,4),2,2))
plot(fit.trans)
```

#### корреляция предсказаний модели и наблюдений

```{r}
absent <- c(9, 21, 80, 101, 137)
corr.trans <- cor(data_F1$F1[c(1:8,10:20,22:79, 80, 81:100,102:136,138:148)], predict(fit.trans))

cor.t <- cor.test(data_F1$F1[c(1:8,10:20,22:79, 80, 81:100,102:136,138:148)], predict(fit.trans))

plot(data_F1$F1[c(1:8,10:20,22:79, 80, 81:100,102:136,138:148)], predict(fit.trans), main=paste("r = ", round(corr.trans, 3), "[ 95%CI = ", round(cor.t$conf.int[1], 3), "-", round(cor.t$conf.int[2], 3), " ]",  sep=""), xlab = "observed F1", ylab="predicted F1")



#qplot(x=data_F1$F1[c(1:8,10:20,22:100,102:136,138:148)], y=predict(fit.trans), geom="point")+geom_smooth(model="lm")
```

### Итоговая формула:

$F1 = -0.19 + 0.18\cdot A2M - 0.20\cdot AA1 - 0.09\cdot log{_2}(GG) + 0.08\cdot log{_2}(BB) + 0.04\cdot log{_2}(GGT)$


```{r, eval=F}
library(caret)
library(kernlab)
data_F1_noNA <- na.omit(data_F1)
inTrain <- createFolds(y = data_F1_noNA$F1, list=F, k=4)
training <- data_F1_noNA[inTrain, ]
testing <- data_F1_noNA[-inTrain,]

modelFit <- train(F1 ~ ., data=training, method='glm')
modelFit
modelFit$finalModel


modelFit2 <- train(F1 ~ A2M+AA1+I(log2(GG))+I(log2(BB))+I(log2(GGT)), data=training, method='glm')
modelFit2
modelFit2$finalModel
predictions <- predict(modelFit2, newdata=testing)

```


## A1

### простая модель

```{r}
data_A1 <- data_all[,c(4:9, 11:14, 17)]

fit.A1 <- lm(A1 ~ A2M+AA1+BB+GGT+AST, data=data_A1)
summary(fit.A1)

```

### модель с трансформацией

```{r}
fit.A1.trans <- lm(A1 ~ A2M+I(log2(BB))+I(log2(GGT))+I(log2(AST)), data=data_A1)
summary(fit.A1.trans)

```

##### diagnostics

```{r}
layout(matrix(c(1,2,3,4),2,2))

plot(fit.A1.trans)
```


#### корреляция предсказаний модели с трансформацией и наблюдений

```{r}
corr.trans <- cor(data_A1$A1[c(1:8,10:20,22:100,102:136,138:148)], predict(fit.A1.trans))
plot(data_A1$A1[c(1:8,10:20,22:100,102:136,138:148)], predict(fit.A1.trans), main=paste("r = ", round(corr.trans, 3), sep=""), xlab = "observed A1", ylab="predicted A1")
```

### Формула:

$A1 = A2M+log{_2}(BB)+log{_2}(GGT)+log{_2}(AST)$

## S1

### Все предикторы

```{r}
data_S1 <- data_all[,c(4:9, 11:14, 19)]

fit.S1.all <- lm(S1 ~ BMI+A2M+BB+GGT+AA1+AST+Glu+Cholesterol+Trigl, data=data_S1)

summary(fit.S1.all)
```

### Только значимые

```{r}
fit.S1 <- lm(S1 ~ BMI+A2M+GGT+AA1+Glu+Cholesterol+Trigl, data=data_S1)
summary(fit.S1)
```

### С трансформацией

```{r}
fit.S1.trans <- lm(S1 ~ I(log2(BMI))+A2M+I(log2(GGT))+AA1+Glu+Cholesterol+Trigl, data=data_S1)
summary(fit.S1.trans)
```

#### Корреляция с наблюдениями

```{r}
corr.trans <- cor(data_S1$S1[c(1:6,8,10:20,22:45, 47:52, 54:100,102:116, 118:136,138:148)], predict(fit.S1.trans))
plot(data_S1$S1[c(1:6,8,10:20,22:45, 47:52, 54:100,102:116, 118:136,138:148)], predict(fit.S1.trans), main=paste("r = ", round(corr.trans, 3), sep=""), xlab = "observed S1", ylab="predicted S1")
```

### Итоговая формула:

$S1 = log{_2}(BMI)+A2M+log{_2}(GGT)+AA1+Glu+Cholesterol+Trigl$

## N1

### Все предикторы

```{r}
data_N1 <- data_all[,c(4:9, 11:14, 21)]

fit.N1.all <- lm(N1 ~ BMI+A2M+BB+GGT+AA1+AST+Glu+Cholesterol+Trigl, data=data_N1)

summary(fit.N1.all)
```


### Только значимые

```{r}
fit.N1 <- lm(N1 ~ I(log2(Glu)) + I(log2(Trigl)), data=data_N1)
summary(fit.N1)
```

```{r}
corr.trans <- cor(data_N1$N1[c(1:6,8,10:20,22:45, 47:52, 54:100,102:116, 118:148)], predict(fit.N1))
plot(data_N1$N1[c(1:6,8,10:20,22:45, 47:52, 54:100,102:116, 118:148)], predict(fit.N1), main=paste("r = ", round(corr.trans, 3), sep=""), xlab = "observed N1", ylab="predicted N1")
```
