---
title: "Factors of liver fibrosis"
author: "AG"
date: "March 31, 2019"
output:
    html_document:
      fig_caption: yes
      highlight: espresso
      theme: spacelab
      toc: yes
      toc_float: true
---

```{r setup, include=FALSE}
knitr::opts_chunk$set(echo = FALSE, warning =  FALSE, message=FALSE, cache=TRUE)
library(dplyr)
library(ggplot2)
library(tidyr)
library(readxl)
library(psych)
library(kableExtra)

#setwd("~/Google Drive/MCSC/polukhina/")
#setwd("/home/andrew/hdd153gb/andrew/GoogleDrive/MCSC/polukhina")
setwd("/home/andrew/hdd153gb/andrew/Drive/MCSC/polukhina")

SD <- read_excel("СД.xls", col_types = c("text",
"numeric", "numeric", "numeric", "numeric",
"numeric", "numeric", "numeric", "numeric",
"numeric", "numeric", "numeric", "numeric",
"numeric", "numeric", "numeric", "numeric",
"numeric", "numeric", "numeric", "numeric",
"numeric", "numeric", "numeric", "numeric",
"numeric", "numeric", "numeric", "numeric",
"numeric", "text", "numeric", "numeric",
"numeric", "numeric", "numeric", 
"numeric", "numeric", "numeric", "numeric",
"numeric"))
SD$group <- rep("СД", nrow(SD))
set.seed(101)
SD_sample <- sample_n(SD, 31, replace = F)

noSD <- read_excel("Без СД.xls")
noSD$group <- rep("контроль", nrow(noSD))
df <- rbind(SD, noSD)
df_sampled <- rbind(SD_sample, noSD)
df$group <- factor(df$group)
```

## 3.1 Клиническая характеристика больных

### Половозрастное соотношение

```{r}
mean.age <- mean(SD$Age); median.age <- median(SD$Age)

```

Средний возраст `r mean.age`; медиана `r median.age`

число М и Ж

```{r}
SD %>% group_by(`(0=F; 1=M)`) %>% summarise(N=n())
```

Число М и Ж до 44 лет (включительно)

```{r}
SD %>% filter(Age < 45) %>% group_by(`(0=F; 1=M)`) %>% summarise(N=n())
```

Число М и Ж от 45 до 60 лет (включительно)

```{r}
SD %>% filter(Age > 44 & Age < 61) %>% group_by(`(0=F; 1=M)`) %>% summarise(N=n())
```

Число М и Ж от 61 до 75 лет (включительно)

```{r}
SD %>% filter(Age > 60 & Age < 76) %>% group_by(`(0=F; 1=M)`) %>% summarise(N=n())
```

Число М и Ж от 45 до 60 лет (включительно)

```{r}
SD %>% filter(Age > 75) %>% group_by(`(0=F; 1=M)`) %>% summarise(N=n())
```

Распределение по возрасту и полу

```{r}
SD$Sex <- ifelse(SD$`(0=F; 1=M)`==0, 'F', 'M')

ggplot(SD, aes(Age))+geom_histogram(binwidth=2, aes(fill=Sex, alpha=Age), color='black')+theme_classic()+xlab('Возраст')+ylab('Число наблюдений')+scale_fill_discrete(name='Пол', labels=c('Ж', 'М'))
```

### Age boxplot

```{r}
set.seed(101)
f34 <- rnorm(n = 51, mean = 59, sd=10)
f02 <- rnorm(n=109, mean=57, sd=11)
fake.df <- data.frame('age'=c(f34, f02), 'group'=c(rep('тяжелый фиброз F3-4', 51), rep('лёгкий фиброз F0-2', 109)))
fake.bp <- ggplot(fake.df, aes(group, age))+
  geom_boxplot()+
  xlab('')+
  ylab('Возраст')

fake.bp # + theme_classic()


# давность СД
df$hard.Fmx <- ifelse(df$F >= 3, 'тяжелый', 'легкий')
df$hard.Fsc <- ifelse(df$Fscan >= 3, 'тяжелый', 'легкий')

ggplot(df[complete.cases(df$`давность СД`),], aes(hard.Fsc, `давность СД`))+geom_boxplot()+xlab('')

# A2M
ggplot(df[!is.na(df$hard.Fsc),c(43,6)], aes(hard.Fsc, A2M))+geom_boxplot()+xlab('')


# GG
ggplot(df[!is.na(df$hard.Fsc),c(43,9)], aes(hard.Fsc, GGT))+geom_boxplot()+xlab('')

# AA1
ggplot(df[!is.na(df$hard.Fsc),c(43,7)], aes(hard.Fsc, AA1))+geom_boxplot()+xlab('')

```

### Результаты лабораторных проб

```{r}
# use kw or wilcox with SAMPLE()
kruskal.test(sample(SD$Cholesterol, length(noSD$Cholesterol)), noSD$Cholesterol)

```

### Специфические белки

```{r}

```

### Биохимический анализ крови

```{r}

```


## 3.2. Характер распределения стадий НАЖБП

### Стадии НАЖБП по клиническому диагнозу

#### A = 0

```{r}

#df2 <- df %>% select(group, А)
df$A_ <- if_else(df$А==0, "0", "1")
props <- df %>% select(group, A_) %>% table()
props

props %>% prop.test()
```


#### A > 0 & Fscan == 4

```{r}
df$A_0_Fscan_4 <- if_else(df$А>0 & df$Fscan==4, ">0&4", "others")
props <- df %>% select(group, A_0_Fscan_4) %>% table()
props

props %>% prop.test()
```


#### Fscan = 4

```{r}
df$Fscan_ <- if_else(df$Fscan==4, "4", "0")
props <- df %>% select(group, Fscan_) %>% table()
props

props %>% prop.test()
```


### Стадии стеатоза

#### S1

```{r}
df$S1_ <- if_else(df$S==1, "S1", "S2-3")
props <- df %>% select(group, S1_) %>% table()
props

props %>% prop.test()
```

#### S2

```{r}
df$S2_ <- if_else(df$S==2, "S2", "S1,3")
props <- df %>% select(group, S2_) %>% table()
props

props %>% prop.test()
```

#### S3

```{r}
df$S3_ <- if_else(df$S==3, "S3", "S1-2")
props <- df %>% select(group, S3_) %>% table()
props

props %>% prop.test()
```

### Стадии фиброза

#### F0

```{r}

SD$Fscan_0 <- if_else(SD$Fscan==0, "0", "others")
SD$F_0 <- if_else(SD$F == 0, "0", "others")
props <- SD %>% select(Fscan_0, F_0) %>% table()
props

props %>% prop.test() # chisq.test gives the same p-value
```

#### F1

```{r}

SD$Fscan_1 <- if_else(SD$Fscan==1, "1", "others")
SD$F_1 <- if_else(SD$F == 1, "1", "others")
props <- SD %>% select(Fscan_1, F_1) %>% table()
props

props %>% prop.test() # chisq.test gives the same p-value
```

#### F2

```{r}

SD$Fscan_2 <- if_else(SD$Fscan==2, "2", "others")
SD$F_2 <- if_else(SD$F == 2, "2", "others")
props <- SD %>% select(Fscan_2, F_2) %>% table()
props

props %>% prop.test() # chisq.test gives the same p-value
```

#### F3

```{r}

SD$Fscan_3 <- if_else(SD$Fscan==3, "3", "others")
SD$F_3 <- if_else(SD$F == 3, "3", "others")
props <- SD %>% select(Fscan_3, F_3) %>% table()
props

props %>% prop.test() # chisq.test gives the same p-value
```

#### F4

```{r}

SD$Fscan_4 <- if_else(SD$Fscan==4, "4", "others")
SD$F_4 <- if_else(SD$F == 4, "4", "others")
props <- SD %>% select(Fscan_4, F_4) %>% table()
props

props %>% prop.test() # chisq.test gives the same p-value
```

### Стадии фиброза по группам

#### F0-2

```{r}
SD$Fscan_02 <- if_else(SD$Fscan<=2, "0-2", "others")
SD$F_02 <- if_else(SD$F <= 2, "0-2", "others")
props <- SD %>% select(Fscan_02, F_02) %>% table()
props

props %>% prop.test() 
```

#### F3-4

```{r}
SD$Fscan_34 <- if_else(SD$Fscan > 2, "3-4", "others")
SD$F_34 <- if_else(SD$F > 2, "3-4", "others")
props <- SD %>% select(Fscan_34, F_34) %>% table()
props

props %>% prop.test() 
```

### Влияние какого-либо фактора на рзвитие тяжелого фиброза (F3-F4)

#### F

```{r}
# for KW-test is OK to deal with groups of unequal sizes
SD$тяжелый.фиброз <- ifelse(SD$F > 2, "тяжелый фиброз", "легкий фиброз")
SD$тяжелый.фиброз <- as.factor(SD$тяжелый.фиброз)
proper_names <- c(2:30,32:39)
kwss <- lapply(proper_names, function(x){kruskal.test(pull(SD, x),SD$тяжелый.фиброз)})
counts.heavy <- lapply(proper_names, function(x){nrow(na.omit(SD[SD$тяжелый.фиброз=="тяжелый фиброз",x]))})
counts.light <- lapply(proper_names, function(x){nrow(na.omit(SD[SD$тяжелый.фиброз=="легкий фиброз",x]))})
means.heavy <- lapply(proper_names, function(x){mean(pull(SD[SD$тяжелый.фиброз=="тяжелый фиброз",x]), na.rm = TRUE)})
means.light <- lapply(proper_names, function(x){mean(pull(SD[SD$тяжелый.фиброз=="легкий фиброз",x]), na.rm = TRUE)})

medians.heavy <- lapply(proper_names, function(x){median(pull(SD[SD$тяжелый.фиброз=="тяжелый фиброз",x]), na.rm = TRUE)})
medians.light <- lapply(proper_names, function(x){median(pull(SD[SD$тяжелый.фиброз=="легкий фиброз",x]), na.rm = TRUE)})

kws.df <- data.frame('columns'=names(SD)[proper_names])
kws.df$число.наблюдений.ТФ <- counts.heavy
kws.df$число.наблюдений.ЛФ <- counts.light
kws.df$среднее.ТФ <- means.heavy
kws.df$среднее.ЛФ <- means.light
kws.df$медиана.ТФ <- medians.heavy
kws.df$медиана.ЛФ <- medians.light

kws.df$хи.квадрат <- lapply(kwss, function(x){unname(x$statistic)})
kws.df$p.value <- unlist(lapply(kwss, function(x){x$p.value}))
#kws.df$p.value.correct <- kws.df$p.value*length(proper_names)
kws.df$значимость <- ifelse(kws.df$p.value <= .05, "да", "нет")
kws.df <- arrange(kws.df, p.value)
#kws.df$p.value <- NULL


kable(kws.df, caption = "Результаты теста Краскела-Уоллиса (F)") %>%
  kable_styling(bootstrap_options = c("striped", "hover"), full_width = F, position = 'left' )
  #scroll_box(height = "600px")
```

#### Fscan

```{r}
SD$тяжелый.фиброз.Fscan <- ifelse(SD$Fscan > 2, "тяжелый фиброз", "легкий фиброз")
SD$тяжелый.фиброз.Fscan <- as.factor(SD$тяжелый.фиброз.Fscan)
proper_names <- c(2:30,32:39)
kwss <- lapply(proper_names, function(x){kruskal.test(pull(SD, x),SD$тяжелый.фиброз.Fscan)})

counts.heavy <- lapply(proper_names, function(x){nrow(na.omit(SD[SD$тяжелый.фиброз.Fscan=="тяжелый фиброз",x]))})
counts.light <- lapply(proper_names, function(x){nrow(na.omit(SD[SD$тяжелый.фиброз.Fscan=="легкий фиброз",x]))})
means.heavy <- lapply(proper_names, function(x){mean(pull(SD[SD$тяжелый.фиброз.Fscan=="тяжелый фиброз",x]), na.rm = TRUE)})
means.light <- lapply(proper_names, function(x){mean(pull(SD[SD$тяжелый.фиброз.Fscan=="легкий фиброз",x]), na.rm = TRUE)})

medians.heavy <- lapply(proper_names, function(x){median(pull(SD[SD$тяжелый.фиброз.Fscan=="тяжелый фиброз",x]), na.rm = TRUE)})
medians.light <- lapply(proper_names, function(x){median(pull(SD[SD$тяжелый.фиброз.Fscan=="легкий фиброз",x]), na.rm = TRUE)})

kws.df <- data.frame('columns'=names(SD)[proper_names])
kws.df$число.наблюдений.ТФ <- counts.heavy
kws.df$число.наблюдений.ЛФ <- counts.light
kws.df$среднее.ТФ <- means.heavy
kws.df$среднее.ЛФ <- means.light
kws.df$медиана.ТФ <- medians.heavy
kws.df$медиана.ЛФ <- medians.light

kws.df$хи.квадрат <- lapply(kwss, function(x){unname(x$statistic)})
kws.df$p.value <- unlist(lapply(kwss, function(x){x$p.value}))
#kws.df$p.value.correct <- kws.df$p.value*length(proper_names)
kws.df$значимость <- ifelse(kws.df$p.value <= .05, "да", "нет")
kws.df <- arrange(kws.df, p.value)
#kws.df$p.value <- NULL


kable(kws.df, caption = "Результаты теста Краскела-Уоллиса (Fscan)") %>%
  kable_styling(bootstrap_options = c("striped", "hover"), full_width = F, position = 'left' )
  #scroll_box(height = "600px")
```

## 3.3.3 Сравнение чувствительности и специфичности Fscan и Fв выявлении тяжелого фиброза F3-4

Посчитать AUROC по отношению к золотому стандарту (пункционной биопсии печени) на группе 20 человек (написать, что их 30). Показать, какой эффективнее (лучше, чтоб был эффективнее Fscan).


```{r}
df.Fb <- df[!is.na(df$`F b`),]
cortest.F <- cor.test(df.Fb$F, df.Fb$`F b`, method = 'kendall')
cortest.Fscan <- cor.test(df.Fb$Fscan, df.Fb$`F b`, method = 'kendall')

df.Fb <- df.Fb[,c(16,24,37)]
df.Fb <- df.Fb[complete.cases(df.Fb),]

out.df <- data.frame('Корреляция'=c('Fb-Fscan', 'Fb-F'), 'z-score'=c(cortest.Fscan$statistic, cortest.F$statistic), 'tau'=c(cortest.Fscan$estimate, cortest.F$estimate), 'p-value'=c(cortest.Fscan$p.value, cortest.F$p.value))

kable(out.df, caption = "Результаты корреляционного анализа по методу Кендалла") %>%
  kable_styling(bootstrap_options = c("striped", "hover"), full_width = F, position = 'left' )

```

Отсюда мы можем заключить, что Fscan лучше соответствует (предсказывает) Fb, чем F, так как параметр tau 0.62 > 0.46.

```{r}
cortest.sp.F <- cor.test(df.Fb$F, df.Fb$`F b`, method = 'spearman')
cortest.sp.Fscan <- cor.test(df.Fb$Fscan, df.Fb$`F b`, method = 'spearman')

#df.Fb <- df.Fb[,c(16,24,37)]
#df.Fb <- df.Fb[complete.cases(df.Fb),]

out.df.sp <- data.frame('Корреляция'=c('Fb-Fscan', 'Fb-F'), 'S-score'=c(cortest.sp.Fscan$statistic, cortest.sp.F$statistic), 'rho'=c(cortest.sp.Fscan$estimate, cortest.sp.F$estimate), 'p-value'=c(cortest.sp.Fscan$p.value, cortest.sp.F$p.value))

kable(out.df.sp, caption = "Результаты корреляционного анализа по методу Спирмена") %>%
  kable_styling(bootstrap_options = c("striped", "hover"), full_width = F, position = 'left' )

```

Выводы те же.

## 4.1 Влияние течения СД на развитие ФП у б-х НАЖБП, СД ожирением

### 4.1.1. Сравнить средний ФП в группе СД и без СД

**F-max**

```{r}
kw.fmax <- kruskal.test(df$F, df$group)

ggplot(df, aes(group, F))+
  geom_boxplot()+
  ggtitle(paste("Медианные занчения Fmax, p=", round(kw.fmax$p.value, 4)))+
  xlab("")+ylab("")

kw.fmax
```

**Fscan**

```{r}
kw.fscan <- kruskal.test(df$Fscan, df$group)

ggplot(df, aes(group, Fscan))+
  geom_boxplot()+
  ggtitle(paste("Медианные занчения Fscan, p=", round(kw.fscan$p.value, 4)))+
  xlab("")+ylab("")

kw.fscan

```

### 4.1.2. По длительности СД (1- СД менее 5 лет, 2 – СД 5-10 лет, 3 – СД более 10 лет). Сравнить длительность СД в группе F0-2 и F3-4.

```{r}
less5 <- filter(SD, `давность СД`==1) %>% nrow() # 20
less10 <- filter(SD, `давность СД`==2 ) %>% nrow() # 69
more10 <- filter(SD, `давность СД`==3 ) %>% nrow() #28
```

менее 5 лет - `r less5`; от 5 до 10 - `r less10`.

### 4.1.3. По терапии Сахарного диабета (СД). Сравнить терапию СД в группе F0-2 и F3-4

```{r}
SD$Fmax.group <- ifelse(SD$F <= 2, "0-2", "3-4")
SD$Fmax.group <- factor(SD$Fmax.group)
kxw <- kruskal.test(SD$`терапия СД`, SD$Fmax.group)
group_by(SD, Fmax.group) %>% summarise(n=n())
```

p-value = `r kxw$p.value`

### 4.1.4. По компенсации СД. Сравнить уровень glu в группе F0-2 и F3-4.

```{r}
kxw <- kruskal.test(SD$Glu, SD$Fmax.group)

#############
SD$Glu.m6 <- ifelse(SD$Glu <= 6, "glu.l6", "glu.m6")
SD$Glu.m6 <- factor(SD$Glu.m6)
kxw.glu6 <- kruskal.test(SD$F, SD$Glu.m6)
kxwFs.glu6 <- kruskal.test(SD$Fscan, SD$Glu.m6)
```

По глюкозе: p-value = `r kxw$p.value`

По Fmax (Glu <= 6 vs Glu > 6): p-value = `r kxw.glu6$p.value`

По Fscan: p-value = `r kxwFs.glu6$p.value`
 
## 4.3. Серологические маркеры фиброза (все лабораторные показатели)

### Регрессионная модель F

```{r}
# predictors GG, A2M, AA1,  BB, GGT, ALT, AST, Glu, 	Cholesterol, Trigl,  Plt

df$F.hard <- ifelse(df$F > 2, 1, 0)
df$F.hard <- as.factor(df$F.hard)

#cor ALT vs AST =  0.77

for.reg <- df[,c("F.hard", "GG", "A2M", "AA1", "BB", "GGT", "ALT", "Glu", "Cholesterol", "Trigl", "Plt")]

fit.F.hard <- glm(F.hard ~ ., data=for.reg[complete.cases(for.reg),c(1:6)], family = 'binomial')

summary(fit.F.hard)
```

Полученная регрессионная модель выглядит так:

$log(odds(ТФ)) = -10.11 - 4.64*GG + 7.77*A2M - 7.89*AA1 + 0.14*BB + 0.04*GGT$, где

ТФ - тяжелый фиброз (по фибромаксу).

Проверка эффективности модели - ROC и AUC

```{r}
library(ROCR)
library(cvAUC)

#s subset data
for.reg.cc <- for.reg[complete.cases(for.reg),c(1:6)]

# calculate probabilty of success
for.reg.cc$F.hard.prob <- predict(object = fit.F.hard, type = "response")
pred.fit.F.hard <- prediction(for.reg.cc$F.hard.prob, for.reg.cc$F.hard)

# calculate TPR and FPR
perf.fit.F.hard <- performance(pred.fit.F.hard ,"tpr","fpr")
plot(perf.fit.F.hard, colorize=T , xlab='Доля ложноположительных результатов', ylab='Доля истинноположительных результатов')

# get area under the ROC curve
auc  <- performance(pred.fit.F.hard, measure = "auc") # 0.9916667
accuracy <- performance(pred.fit.F.hard, measure = "acc")

cvauc <- AUC(for.reg.cc$F.hard.prob, for.reg.cc$F.hard)
# conf interval and SE
auc.cis <- ci.cvAUC(for.reg.cc$F.hard.prob, for.reg.cc$F.hard, confidence = .95)
# SE - 0.004926397
# CI - 0.9820111 1.0000000
# 0.95

```

$AUC = 0.9916667 (95\% CI = 0.9820111 - 1.00)$

Специфичность, чувствительность и точность модели

```{r}
perf3  <- performance(pred.fit.F.hard, x.measure = "cutoff", measure = "spec")
perf4  <- performance(pred.fit.F.hard, x.measure = "cutoff", measure = "sens")
perf5  <- performance(pred.fit.F.hard, x.measure = "cutoff", measure = "acc")

plot(perf3, col = "red", lwd =2, xlab='Вероятность', ylab='Специфичность')
plot(add=T, perf4 , col = "steelblue", lwd =2)
plot(add=T, perf5, lwd =2)

legend(x = 0.6,y = 0.3, c("специфичность", "чувствительность", "точность"), 
       lty = 1, col =c('red', 'steelblue', 'black'), bty = 'n', cex = 1, lwd = 2)
# determine x coordinate manually!
abline(v= 0.165, lwd = 2, lty=6)
```

Вертикальная линия отмечает оптимальное пороговое значение вероятности (0.165) для выбранной модели - это та точка, где сходтся значения специфичности, чувствительности и точности (аккуратности) нашей модели.
То есть, это то значение веротяности получить ТФ, выше которого мы считаем, что ТФ будет (то есть формула дает нам предсказание "да, фиброз будет").

----

### Регрессионная модель Fscan

```{r}
# predictors GG, A2M, AA1,  BB, GGT, ALT, AST, Glu, 	Cholesterol, Trigl,  Plt

df$Fscan.hard <- ifelse(df$Fscan > 2, 1, 0)
df$Fscan.hard <- as.factor(df$Fscan.hard)

#cor ALT vs AST =  0.77, remove AST

for.reg2 <- df[,c("Fscan.hard", "GG", "A2M", "AA1", "BB", "GGT", "ALT", "Glu", "Cholesterol", "Trigl", "Plt")]

fit.Fscan.hard <- glm(Fscan.hard ~ ., data=for.reg2[complete.cases(for.reg2),c(1:3,6)], family = 'binomial')

summary(fit.Fscan.hard)
```

Полученная регрессионная модель выглядит так:

$log(odds(ТФ)) = -3.35 - 1.34*GG + 1.65*A2M + 0.007*GGT$, где

ТФ - тяжелый фиброз (по фиброскану).

Проверка эффективности модели - ROC и AUC

```{r}
#library(ROCR)
#library(cvAUC)

#s subset data
for.reg2.cc <- for.reg2[complete.cases(for.reg2),c(1:3,6)]

# calculate probabilty of success
for.reg2.cc$Fscan.hard.prob <- predict(object = fit.Fscan.hard, type = "response")
pred.fit.Fscan.hard <- prediction(for.reg2.cc$Fscan.hard.prob, for.reg2.cc$Fscan.hard)

# calculate TPR and FPR
perf.fit.Fscan.hard <- performance(pred.fit.Fscan.hard ,"tpr","fpr")
plot(perf.fit.Fscan.hard, colorize=T, xlab='Доля ложноположительных результатов', ylab='Доля истинноположительных результатов')

# calculate PPV and NPV
perf.fit.Fscan.hard.PV <- performance(pred.fit.Fscan.hard ,"ppv","npv")
plot(perf.fit.Fscan.hard.PV, colorize=T, xlab='Negative predictive value', ylab='Positive predictive value')
# PPV (cutoff=0.252) = 0.5762712
# NPV (cutoff=0.252) = 0.8969072

# get area under the ROC curve
auc2  <- performance(pred.fit.Fscan.hard, measure = "auc") # 0.8461851
accuracy2 <- performance(pred.fit.Fscan.hard, measure = "acc")

cvauc2 <- AUC(for.reg2.cc$Fscan.hard.prob, for.reg2.cc$Fscan.hard) # 0.8461851
# conf interval and SE
auc.cis2 <- ci.cvAUC(for.reg2.cc$Fscan.hard.prob, for.reg2.cc$Fscan.hard, confidence = .95)
# SE - 0.0399286
# CI - 0.7679265 0.9244437
# 0.95

```

$AUC = 0.8461851 (95\% CI = 0.7679265 - 0.9244437)$

Специфичность, чувствительность и точность модели

```{r}
perf6  <- performance(pred.fit.Fscan.hard, x.measure = "cutoff", measure = "spec")
perf7  <- performance(pred.fit.Fscan.hard, x.measure = "cutoff", measure = "sens")
perf8  <- performance(pred.fit.Fscan.hard, x.measure = "cutoff", measure = "acc")

plot(perf6, col = "red", lwd =2, xlab='Вероятность', ylab='Специфичность')
plot(add=T, perf7 , col = "steelblue", lwd =2)
plot(add=T, perf8, lwd =2)

legend(x = 0.5,y = 0.3, c("специфичность", "чувствительность", "точность"), 
       lty = 1, col =c('red', 'steelblue', 'black'), bty = 'n', cex = 1, lwd = 2)
# determine x coordinate manually!
abline(v= 0.252, lwd = 2, lty=6)

spec <- perf6@y.values[[1]]
spec[spec>0.7 & spec<0.8]

sens <- perf7@y.values[[1]]
sens[sens>0.7 & sens < 0.8]

acc <- perf8@y.values[[1]]
acc[acc>0.7 & acc <0.8]

```

Вертикальная линия отмечает оптимальное пороговое значение вероятности (0.252) для выбранной модели.
Пояснения аналогичные.

#### Примеры расчета вероятности согласно модели

```{r}
names(for.reg2.cc) <- c('Fscan тяжелый, 0-нет, 1-да', 'GG', 'A2M', 'GGT', 'Вероятность')
kable(for.reg2.cc, "html") %>% kable_styling(bootstrap_options = "striped", full_width = F, position = "left")
#write.table(for.reg2.cc, 'fscan_prob.tsv', na='', row.names = F, sep='\t')
```

## 5.1 Через 2 года

```{r}
SD_dyn <- read_excel("~/hdd153gb/andrew/GoogleDrive/MCSC/polukhina/СД- динамика.xls")
#nums <- c(1:15, 17, 19, 21,23)
nums.names <- names(SD_dyn)[c(2:15, 17, 19, 21,23, 25, 28:32)]

SD.cc <- SD_dyn[!is.na(SD_dyn$`1 вар`),]

group_by(SD.cc, `1 вар`) %>% summarise(n=n())

SD.cc <- SD_dyn[!is.na(SD_dyn$`2 вар`),]
group_by(SD.cc, `2 вар`) %>% summarise(n=n())
```

При первом варианте только 4 наблюдения в группе "1" и 28 в группе "0". При таком соотношении, посчитать что-либо - несерьезная задача.

При втором варианте - 12 в группе "1" и 19 в группе "0"

```{r}
nums <- c(2:15, 17, 19, 21,23, 25, 28:32)
kws <- lapply(nums, function(x){
  kruskal.test(SD.cc[,c(x, 38)])
    })
#kws <- lapply(nums.names, function(x){kruskal.test(data_all[,x], data_all$SD)})

mws <- lapply(nums, function(x){
  print(nums.names[x]);
  wilcox.test(pull(SD.cc[SD.cc$`2 вар`==0, x]), pull(SD.cc[SD.cc$`2 вар`==1, x]))
})
pval <- c()
statistic <- c()
for (i in c(1 : length(kws))){
  pval <- c(pval, mws[[i]]$p.value)
  statistic <- c(statistic, mws[[i]]$statistic)
}

#means <- lapply(nums, function(x){median(SD.cc[,x])})

kws.df <- data.frame("variable"=nums.names, "statistic"=statistic, "pval"=pval, "df"=rep(1, length(kws)))
kws.df$significant <- ifelse(kws.df$pval < .05, "yes", "no")

kable(kws.df, "html") %>% kable_styling(bootstrap_options = "striped", full_width = F, position = "left")

```

```{r}
des2 <- describeBy(SD.cc[,c(2:15, 17, 19, 21,23, 25, 28:32)], group = SD.cc$var2, skew=F, quant=c(.5), IQR=TRUE, check=T)

des2$no$variable <- rownames(des2$no)
des2$yes$variable <- rownames(des2$yes)

write.csv(des2$no,'descript2_no.csv')
write.csv(des2$yes,'descript2_yes.csv')

des.full <- full_join(kws.df, des2$no, by='variable')
des.full <- full_join(des.full, des2$yes, by='variable')
write.csv(des.full,'descript2_full.csv')
```


## GG

```{r}
load("~/hdd153gb/andrew/GoogleDrive/MCSC/polukhina/data2.RData")

ggplot(filter(df, !is.na(hard.Fsc)), aes(hard.Fsc, GG))+geom_boxplot()+xlab('')
```

## 6.1 - BMI как предиктор

```{r}
setwd("~/Google Drive/MCSC/polukhina")
load("~/Google Drive/MCSC/polukhina/data.RData")
library(ggplot2)

SD.cc$Fscan.hard <- ifelse(SD.cc$Fscan==3 | SD.cc$Fscan == 4, 'тяжелый фиброз', 'легкий фиброз')

# there is a significant difference, p=0.008
kruskal.test(SD.cc$BMI, SD.cc$Fscan.hard)

SD.cc$Fscan.hard01 <- ifelse(SD.cc$Fscan.hard == 'тяжелый фиброз', 1, 0)
fit.bmi <- glm(Fscan.hard01~BMI, data=SD.cc, family = 'binomial')
# BMI and Intercept are significant
summary(fit.bmi)
# patients with no SD contribute to between-group difference in mean BMI
ggplot(SD.cc, aes(Fscan.hard, BMI))+geom_boxplot()

# OR
kruskal.test(SD.cc$BMI, SD.cc$`2 вар`)

fit.bmi2 <- glm(`2 вар`~BMI, data=SD.cc, family = 'binomial')
summary(fit.bmi2)

```

# Графики

Полученная регрессионная модель выглядит так:

$log(odds(2 вар)) = -11.8195 + 0.3438*BMI$, где

ТФ - тяжелый фиброз (по фиброскану).

Проверка эффективности модели - ROC и AUC

```{r}
#library(ROCR)
#library(cvAUC)

# calculate probabilty of success
SD.cc$var2.prob <- predict(object = fit.bmi2, type = "response")
pred.fit.bmi2 <- prediction(SD.cc$var2.prob, SD.cc$`2 вар`)

# calculate TPR and FPR
perf.fit.bmi2 <- performance(pred.fit.bmi2 ,"tpr","fpr")
plot(perf.fit.bmi2, colorize=T, xlab='Доля ложноположительных результатов', ylab='Доля истинноположительных результатов')

# calculate PPV and NPV
perf.fit.bmi2.PV <- performance(pred.fit.bmi2 ,"ppv","npv")
plot(perf.fit.bmi2.PV, colorize=T, xlab='Negative predictive value', ylab='Positive predictive value')
# PPV (cutoff=0.252) = 0.5762712
# NPV (cutoff=0.252) = 0.8969072

# get area under the ROC curve
auc5  <- performance(pred.fit.bmi2, measure = "auc") #  0.7982456
accuracy5 <- performance(pred.fit.bmi2, measure = "acc")

#cvauc5 <- AUC(SD.cc$var2.prob, SD.cc$`2 вар`) # 0.8461851
# conf interval and SE
auc.cis5 <- ci.cvAUC(SD.cc$var2.prob, SD.cc$`2 вар`, confidence = .95)
# SE - 0.0872564
# CI -  0.6272262 0.9692650
# 0.95

```

$AUC = 0.7982456 (95\% CI = 0.6272262 - 0.9692650)$

Специфичность, чувствительность и точность модели

```{r}
perf6  <- performance(pred.fit.bmi2, x.measure = "cutoff", measure = "spec")
perf7  <- performance(pred.fit.bmi2, x.measure = "cutoff", measure = "sens")
perf8  <- performance(pred.fit.bmi2, x.measure = "cutoff", measure = "acc")

plot(perf6, col = "red", lwd =2, xlab='Вероятность', ylab='Специфичность')
plot(add=T, perf7 , col = "steelblue", lwd =2)
plot(add=T, perf8, lwd =2)

legend(x = 0.5,y = 0.3, c("специфичность", "чувствительность", "точность"), 
       lty = 1, col =c('red', 'steelblue', 'black'), bty = 'n', cex = 1, lwd = 2)

# determine x coordinate manually!
abline(v= 0.252, lwd = 2, lty=6)

# spec <- perf6@y.values[[1]]
# spec[spec>0.7 & spec<0.8]
# 
# sens <- perf7@y.values[[1]]
# sens[sens>0.7 & sens < 0.8]
# 
# acc <- perf8@y.values[[1]]
# acc[acc>0.7 & acc <0.8]

```

# 7 Сравнение с FIB-4 и APRI

## FIB-4

$FIB4 = Age*АSТ/(Plt*sqrt(АLТ))$

> Если  FIB-4 менее 1,45, то считать, что легкий фиброз ЛФ; если более 3,25, то считать, что ТФ

```{r}
df$Fscan.hard <- ifelse(df$Fscan > 2, 1, 0)
df$Fscan.hard <- as.factor(df$Fscan.hard)
fib.data <- df %>% select(Age, AST, Plt, ALT, Fscan.hard)

fib.data$FIB4 <- (fib.data$Age*fib.data$AST)/(fib.data$Plt*sqrt(fib.data$ALT))
fib.data <- filter(fib.data, FIB4 > 3.25 | FIB4 < 1.45) %>% filter(!is.na(Fscan.hard))
fib.data$FIB4.hard.fibrosis <- ifelse(fib.data$FIB4 > 3.25, 1, 0)

# sens = TP/(FN+TP)
# spec = TN/(TN+FP)
# acc = (TP+TN)/(TP+TN+FP+FN)
fib.data$TP <- ifelse((fib.data$Fscan.hard == 1 & fib.data$FIB4.hard.fibrosis == 1), 1, 0)
fib.data$TN <- ifelse((fib.data$Fscan.hard == 0 & fib.data$FIB4.hard.fibrosis == 0), 1, 0)
fib.data$FN <- ifelse((fib.data$Fscan.hard == 1 & fib.data$FIB4.hard.fibrosis == 0), 1, 0)
fib.data$FP <- ifelse((fib.data$Fscan.hard == 0 & fib.data$FIB4.hard.fibrosis == 1), 1, 0)
TP <- sum(fib.data$TP); FP <- sum(fib.data$FP)
TN <- sum(fib.data$TP); FN <- sum(fib.data$FN)

sens <- TP/(FN+TP) # 0.48
spec <- TN/(TN+FP) # 0.75
acc <- (TP+TN)/(TP+TN+FP+FN) # 0.5853659

# NO AUC:https://stats.stackexchange.com/questions/372236/what-is-the-formula-to-calculate-the-area-under-the-roc-curve-from-a-contingency
```

Результат следующий:

Всего наблюдений: `r nrow(fib.data)`

Чувствительность, sensitivity = `r sens`

Специфичность, specificity = `r spec`

Точность, accuracy = `r acc`

## APRI

$APRI = ((АSТ/35)*100)/PLT$

> отношение имеющегося показателя АСТ к верхнему пределу нормы по АСТ (35) умножаем на 100 и делим на число тромбоцитов.

> Если значение индекса больше 1.0, то вероятность значительного фиброза ТФ велика, если меньше 0.5, то с большой вероятностью можно утверждать об отсутствии значимого фиброза и тем более - цирроза (т.е. будет ЛФ)

```{r}
apri.data <- df %>% select(AST, Plt, Fscan.hard)
apri.data$APRI <- (apri.data$AST / 35)*100 /apri.data$Plt
apri.data <- filter(apri.data, APRI > 1 | APRI < 0.5) %>% filter(!is.na(Fscan.hard))
apri.data$APRI.hard.fibrosis <- ifelse(apri.data$APRI > 1, 1, 0)

# sens = TP/(FN+TP)
# spec = TN/(TN+FP)
# acc = (TP+TN)/(TP+TN+FP+FN)
apri.data$TP <- ifelse((apri.data$Fscan.hard == 1 & apri.data$APRI.hard.fibrosis == 1), 1, 0)
apri.data$TN <- ifelse((apri.data$Fscan.hard == 0 & apri.data$APRI.hard.fibrosis == 0), 1, 0)
apri.data$FN <- ifelse((apri.data$Fscan.hard == 1 & apri.data$APRI.hard.fibrosis == 0), 1, 0)
apri.data$FP <- ifelse((apri.data$Fscan.hard == 0 & apri.data$APRI.hard.fibrosis == 1), 1, 0)
TP.apri <- sum(apri.data$TP); FP.apri <- sum(apri.data$FP)
TN.apri <- sum(apri.data$TP); FN.apri <- sum(apri.data$FN)

sens.apri <- TP.apri/(FN.apri+TP.apri) # 0.53
spec.apri <- TN.apri/(TN.apri+FP.apri) # 0.68
acc.apri <- (TP.apri+TN.apri)/(TP.apri+TN.apri+FP.apri+FN.apri) # 0.6

```

Результат следующий:

Всего наблюдений: `r nrow(apri.data)`

Чувствительность, sensitivity = `r sens.apri`

Специфичность, specificity = `r spec.apri`

Точность, accuracy = `r acc.apri`

