---
title: "ROC"
author: "Andrei Guliaev"
date: "August 11, 2017"
output:
  html_document:
    fig_caption: yes
    highlight: espresso
    theme: spacelab
    toc: yes
    toc_float: yes
  pdf_document:
    toc: yes
---

```{r setup, include=FALSE}
knitr::opts_chunk$set(echo = TRUE)
#suppressPackageStartupMessages()
library(gridExtra)
library(knitr)
library(kableExtra)
#library(dplyr)
#library(pROC)
library(ggplot2)
library(ROCR)
library(cvAUC)
library(car)
library(caret)
```

## Отбор данных
Нас интересуют колонки **Гестоз**, **PAPP-A (абс.)**, **PAPP-A (MoM)**, **ПИ**, **МАУ**.

0 и 1 в колонках *Гестоз* и *МАУ* (с 1-го по 96-е наблюдение) будут заменены на *нет* и *да* соответственно. 

Данные до преобразования (первые 6 строк):

```{r echo=FALSE, cache=TRUE}
data <- read.csv("~/Dropbox/MCSC/zaripova/data.csv")
data2 <- read.csv("~/Dropbox/MCSC/zaripova/data.csv")
kable(head(data), "html") %>% 
  kable_styling(bootstrap_options = "striped", full_width = F, position = "left")
```

Данные после преобразования (первые 6 строк):

```{r echo=FALSE, cache=TRUE}
data$Гестоз <- factor(data$Гестоз, labels = c("нет", "да"))
data$МАУ <- factor(data$МАУ, labels = c("нет", "да"))
kable(head(data), "html") %>% 
  kable_styling(bootstrap_options = "striped", full_width = F, position = "left")
data2$Гестоз<- factor(data$Гестоз, labels = c("нет", "ода"))
data2$МАУ <- factor(data$МАУ, labels = c("нет", "ода"))
```

## Задача №1. ПЭ ~ PAPP-A * МАУ

Оценить совместное влияние PAPP-A и микроальбуминурии (МАУ) на развитие преэклампсии (Гестоз).

Поскольку данные о МАУ есть только для первых 96 наблюдений, выборка будет сокращена.

### Модель с взаимодействием предикторов (МАУ * PAPP-A):

```{r echo=FALSE, cache=TRUE}
fit1.abs <- glm(Гестоз ~  PAPP.A*МАУ, family = "binomial", data = data[1:96,])
summary(fit1.abs)
#fit1$coefficients
```

### Модель с взаимодействием предикторов (МАУ * PAPP-A (MoM)):

```{r echo=FALSE, cache=TRUE}
fit1.mom <- glm(Гестоз ~  PAPP.A.MoM.*МАУ, family = "binomial", data = data[1:96,])
summary(fit1.mom)
```

### Модель без взаимодействия предикторов (PAPPA.MoM + МАУ):

PAPP-A (MoM) выбран потому что при использованияя этих значений больше достоверных коэффициентов.

```{r echo=FALSE, cache=TRUE}
fit2.mom <- glm(Гестоз ~  PAPP.A.MoM.+МАУ, family = "binomial", data = data[1:96,])
summary(fit2.mom)
```

### Вклад предикторов

Оценим достоверность вклада предикторов в модель без взаимодействия (МАУ + PAPP-A (MoM))

```{r echo=FALSE, cache=TRUE}
anova(fit2.mom, test="Chisq")
anova(fit1.mom, test="Chisq")
```


### Выбор лучшей модели

Однозначно выявить не удалось. Но будем считать, что это модель без взаимодействий, т.к. взаимодействие все равно не значимо, а AIC у двух моделей сопоставим.

```{r echo=FALSE, cache=TRUE}
anova(fit1.mom, fit2.mom, test="Chisq")
```


## Задача №2. ПЭ ~ ПИ * МАУ

Оценить совместное влияние пульсационного индекса (ПИ) и микроальбуминурии (МАУ) на развитие преэклампсии (Гестоз)

```{r echo=FALSE, cache=TRUE}
fit3 <-  glm(Гестоз ~  ПИ*МАУ, family = "binomial", data = data[1:96,])
summary(fit3)
```

Значимы только предикторы Intercept и PI.

Удалим из модели взаимодействие.

```{r echo=FALSE, cache=TRUE}
fit3.short <-  glm(Гестоз ~  ПИ+МАУ, family = "binomial", data = data[1:96,])
summary(fit3.short)
```

Модель стала лучше и все предикторы значимы.

## Задача №3. ПЭ ~ PAPP-A (МоМ) \* ПИ \* МАУ

Оценить совместное влияние всех трех факторов (ПИ, МАУ, PAPP-A) на развитие ПЭ.

### Модель со взаимодействием всех предикторов.

```{r echo=FALSE, cache=TRUE, message=F, warning=F}
fit4.all <- glm(Гестоз ~  PAPP.A.MoM.*ПИ*МАУ, family = "binomial", data = data[1:96,])
summary(fit4.all)
```

Все предикторы незначимы.

Исключаем взаимодействие PAPP-A (MoM) и ПИ

```{r echo=FALSE, cache=TRUE}
fit4.1 <- glm(Гестоз ~  PAPP.A.MoM.+ПИ*МАУ, family = "binomial", data = data[1:96,])
summary(fit4.1)
```

Исключаем все взаимодействия

```{r echo=FALSE, cache=TRUE}
fit4.2 <- glm(Гестоз ~  PAPP.A.MoM.+ПИ+МАУ, family = "binomial", data = data[1:96,])
summary(fit4.2)
```

Оставялем взаимодействие PAPP-A (MoM) и МАУ

```{r echo=FALSE, cache=TRUE}
fit4.3 <- glm(Гестоз ~  PAPP.A.MoM.*МАУ+ПИ, family = "binomial", data = data[1:96,])
summary(fit4.3)
```

**Вывод:** все взамодействия незначимы. Лучшая модель со всеми предикторами это 

Гестоз ~ PAPP-A (MoM) + ПИ + МАУ

## Задача № 4. Сравнение моделей.

Сравниваем три модели: 

1. Гестоз ~ PAPP-A (MoM) + МАУ
2. Гестоз ~ ПИ + МАУ
3. Гестоз ~ ПИ + МАУ + PAPP-A (MoM)

```{r echo=FALSE, cache=TRUE}
anova(fit2.mom, fit3.short, fit4.2)
```

Лучшая модель №3 Гестоз ~ PAPP-A (MoM) + ПИ + МАУ

Её формула выглядит так: $log(odds(Гестоз)) = -5.31 - 4.87*PAPP.A_{MoM} + 5.51*ПИ + 2.45*МАУ_{да}$

## Задача №5. ROC-анализ

Добавляем столбец с значениями ПЭ (Гестоз), предсказанными с помощью выбранной модели. 

```{r echo=FALSE, cache=TRUE}
data96 <- data[1:96,]
data96$вероятность  <- predict(object = fit4.2, type = "response")
kable(head(data96), "html") %>% 
  kable_styling(bootstrap_options = "striped", full_width = F, position = "left")
kable(tail(data96), "html") %>% 
  kable_styling(bootstrap_options = "striped", full_width = F, position = "left")

data2.96 <- data2[1:96,]
data2.96$вероятность  <- predict(object = fit4.2, type = "response")
```


Оценим эффективность модели

### ROC-кривая.

```{r echo=FALSE, cache=TRUE}
pred_fit4 <- prediction(data2.96$вероятность, data2.96$Гестоз)
perf_fit4 <- performance(pred_fit4,"tpr","fpr")
plot(perf_fit4, colorize=T )
#plot(perf_fit4, colorize=T , print.cutoffs.at = seq(0,1,by=0.2))
auc  <- performance(pred_fit4, measure = "auc")
accuracy <- performance(pred_fit4, measure = "acc")

cvauc <- AUC(data2.96$вероятность, data2.96$Гестоз)
# conf interval and SE
auc.cis <- ci.cvAUC(data2.96$вероятность, data2.96$Гестоз, confidence = .95)
# alt way
# r <- roc(data96$Гестоз, data96$вероятность) # pROC package
# ci.auc(r)
```

Значение AUC равно `r round(auc@y.values[[1]], digits=2)` (95% доверительный интервал: `r round(auc.cis$ci[1], digits=3)` - `r round(auc.cis$ci[2], digits=3)`).

### Кривые специфичности, чувствительности и аккуратности выбранной модели

```{r echo=FALSE, cache=TRUE}
perf3  <- performance(pred_fit4, x.measure = "cutoff", measure = "spec")
perf4  <- performance(pred_fit4, x.measure = "cutoff", measure = "sens")
perf5  <- performance(pred_fit4, x.measure = "cutoff", measure = "acc")

plot(perf3, col = "red", lwd =2)
plot(add=T, perf4 , col = "green", lwd =2)
plot(add=T, perf5, lwd =2)

legend(x = 0.6,y = 0.3, c("специфичность", "чувствительность", "точность"), 
       lty = 1, col =c('red', 'green', 'black'), bty = 'n', cex = 1, lwd = 2)

abline(v= 0.51, lwd = 2, lty=6)
```

Вертикальная линия отмечает оптимальное пороговое значение вероятности (0.51) для выбранной модели.

### Точность предсказаний на графике

```{r echo=FALSE, cache=TRUE}
data96$предсказание  <- factor(ifelse(data96$вероятность >= 0.51, 1, 0), labels = c("нет", "да"))
data96$верно  <- ifelse(data96$предсказание == data96$Гестоз, 1, 0)

ggplot(data96, aes(вероятность, fill = factor(верно)))+
  geom_dotplot(binwidth = 0.02)+
  theme(axis.text=element_text(size=10),
        axis.title=element_text(size=10))+
  scale_fill_discrete(name="правильное предсказание", labels=c("нет", "да"))
#Среднее значение правильности предсказания - `r mean(data96$верно)`.
```

### Аккуратность, чувствительность и специфичность выбранной модели

```{r, echo=FALSE, cache=F, message=F, warning=F}
set.seed(111)
library(caret)
library(e1071)
trainFit4.2 <- train(Гестоз ~ PAPP.A.MoM.+ПИ+МАУ, data=data96, method="glm")
acc <- trainFit4.2$results # 0.900
# make prediction
trainFit4.2.pred <- predict(trainFit4.2, data96)
# and measure spec & senc & accuracy
sens.4.2.2 <- sensitivity(trainFit4.2.pred, data96$Гестоз) # 0.942
spec.4.2.2 <- specificity(trainFit4.2.pred, data96$Гестоз) # 0.932
```

* Доля правильно классифицированных случаев PCCC = `r acc$Accuracy`
* Чувствительность модели Se = `r sens.4.2.2`
* Специфичность модели Sp = `r spec.4.2.2`

#### Аккуратность, специфичность и чувствительность других моделей

```{r, eval=F, echo=F, cache=T, warning=F, message=F}
# creating ROCs and AUCs MUST BE DONE before the caret attachment!
# in this way:
trFit1 <- glm(Гестоз ~ PAPP.A.MoM.*МАУ, family="binomial", data=data2.96)
trFit1.prob <- predict(trFit1, type = "response")
ci.cvAUC(trFit1.prob, data2.96$Гестоз, confidence=.95)

set.seed(111)
# make model Gestose ~ PAPPA(MoM)*MAU
trFit1 <- train(Гестоз ~ PAPP.A.MoM.*МАУ, data=data96, method="glm")
trFit1.pred <- predict(trFit1, data96)
fit1.sens <- sensitivity(trFit1.pred, data96$Гестоз) # 0.96
fit1.spec <- specificity(trFit1.pred, data96$Гестоз) # 0.82
acc.1 <- trFit1$results # 0.84
# next model -> Gestose ~ PI * MAU
trFit2 <- train(Гестоз ~ ПИ*МАУ, data=data96, method="glm")
trFit2.pred <- predict(trFit2, data96)
fit2.sens <- sensitivity(trFit2.pred, data96$Гестоз) # 0.923
fit2.spec <- specificity(trFit2.pred, data96$Гестоз) # 0.841
acc.2 <- trFit2$results # 0.847
# next model -> ПЭ ~ PAPP-A (МоМ) * ПИ * МАУ
trFit3 <- train(Гестоз ~ PAPP.A.MoM.*ПИ*МАУ, data=data96, method="glm")
trFit3.pred <- predict(trFit3, data96)
fit3.sens <- sensitivity(trFit3.pred, data96$Гестоз) # 0.942
fit3.spec <- specificity(trFit3.pred, data96$Гестоз) # 0.909
acc.3 <- trFit3$results # 0.881
```

## Мозаичный график: сопряженность МАУ и гестоза

```{r echo=FALSE, cache=F}
mosaicplot(МАУ~Гестоз, data=data96, main = "Мозаичный график")
```

### тест Хи-квадрат
показывает, что присутствует взаимосвязь между МАУ и Гестозом

```{r echo=FALSE, cache=F}
chi <- chisq.test(data96$МАУ, data96$Гестоз)
df <- data.frame("stat"=chi$statistic, "p-value"=chi$p.value, "df"=chi$parameter)
kable(df, "html") %>% 
  kable_styling(bootstrap_options = "striped", full_width = F, position = "left")
```


Мозаичный график показывает, что наличие МАУ ассоциировано с гестозом

## Различия спедних в группах с гестозом и без него

### Пульсационный индекс

```{r echo=FALSE, cache=F}
ggplot(data96, aes(Гестоз, ПИ)) + geom_boxplot(notch = TRUE) + theme_minimal()
```

#### тест Краскела-Уоллеса

```{r echo=FALSE, cache=F}
ktest.PI <- kruskal.test(data96$ПИ, data96$Гестоз)
df <- data.frame("stat"=ktest.PI$statistic, "p-value"=ktest.PI$p.value, "df"=ktest.PI$parameter)
kable(df, "html") %>% 
  kable_styling(bootstrap_options = "striped", full_width = F, position = "left")
```


### Плазменный протеин PAPP.A (MoM)

```{r echo=FALSE, cache=F}
ggplot(data96, aes(Гестоз, PAPP.A.MoM.)) + geom_boxplot(notch = TRUE) +theme_minimal()
```

#### тест Краскела-Уоллеса

```{r echo=FALSE, cache=F}
ktest.PAPPA <- kruskal.test(data96$PAPP.A.MoM., data96$Гестоз)
df <- data.frame("stat"=ktest.PAPPA$statistic, "p-value"=ktest.PAPPA$p.value, "df"=ktest.PAPPA$parameter)
kable(df, "html") %>% 
  kable_styling(bootstrap_options = "striped", full_width = F, position = "left")
```


## Немного разведочного анализа данных

### Матрица графиков рассеяния

```{r, echo=FALSE, cache=F, message=F, warning=F}
scatterplotMatrix(~PAPP.A.MoM.+ ПИ+ МАУ+ Гестоз, data = data96)
```

### График ядерной плотности: ПИ

```{r, echo=FALSE, cache=F}
qplot(ПИ, color=Гестоз,data = data96, geom="density")
```

### График ядерной плотности: PAPPA.MoM

```{r, echo=FALSE, cache=F}
qplot(PAPP.A.MoM., color=Гестоз, data = data96,geom="density")
```

### График рассеяния + линии регрессии PAPPA.MoM~ПИ | МАУ

```{r, echo=FALSE, cache=F}
qplot(PAPP.A.MoM., ПИ, color=МАУ, data = data96)+geom_smooth(method="lm")

```

### График рассеяния + линии регрессии PAPPA.MoM~ПИ | Гестоз

```{r, echo=FALSE, cache=F}
qplot(PAPP.A.MoM., ПИ, color=Гестоз, data = data96)+geom_smooth(method="lm")

```

### График рассеяния + линия регрессии PAPPA.MoM~ПИ

```{r, echo=FALSE, cache=F}
qplot(PAPP.A.MoM., ПИ, data = data96)+geom_smooth(method="lm")

```

### PAPPA.MoM ~ PAPPA.Abs

#### график рассеяния

```{r, echo=FALSE, cache=F}
q1 <- qplot(PAPP.A.MoM., PAPP.A, data = data96, colour=Гестоз)
q2 <- qplot(PAPP.A.MoM., PAPP.A, data = data96, colour=МАУ)
grid.arrange(q1, q2, ncol=2)
```

#### регрессия

```{r, echo=FALSE}
q3 <- q1+geom_smooth(method="lm")
q4 <- q2+geom_smooth(method = "lm")
grid.arrange(q3, q4, ncol=2)
```

## Дополонительно

### Различия в средних значениях ПИ и PAPP-A(MoM) при разных срока реализации гестоза

#### ПИ ~ срок гестоза

```{r, echo=F, cache=T, message=F, warning=F}
library(readr)
library(ggplot2)
data_new <- read_csv("data.csv")
data_new$Срок_гестоза <- ifelse(data_new$Срок >= 30, "поздний", "ранний")
data_new$Срок_гестоза <- as.factor(data_new$Срок_гестоза)
PIlate <- ggplot(data_new[!is.na(data_new$Срок_гестоза),], aes(Срок_гестоза, ПИ))
PIlate + geom_boxplot() + theme_minimal() + xlab("Срок реализации преэклампсии")
```

```{r, echo=F, cache=T, message=F, warning=F}
data_new1 <- na.omit(data_new)
ktest.PI <- kruskal.test(data_new1$ПИ, data_new1$Срок_гестоза)
df <- data.frame("stat"=ktest.PI$statistic, "p-value"=ktest.PI$p.value, "df"=ktest.PI$parameter)
kable(df, "html") %>% 
  kable_styling(bootstrap_options = "striped", full_width = F, position = "left")
```


##### ПИ ~ срок гестоза (с доверительным интервалом)

```{r, echo=F, cache=T, message=F, warning=F}
PIlate+geom_boxplot(notch = T)+theme_minimal() + xlab("Срок реализации преэклампсии")
```

#### PAPP-A(MoM) ~ срок гестоза

```{r, echo=F, cache=T, message=F, warning=F}
PAPPlate <- ggplot(data_new[!is.na(data_new$Срок_гестоза),], aes(Срок_гестоза, `PAPP.A(MoM)`))
PAPPlate + geom_boxplot() + theme_minimal() + xlab("Срок реализациии преэклампсии")
```

```{r, echo=F, cache=T, message=F, warning=F}
ktest.PAPP <- kruskal.test(data_new1$`PAPP.A(MoM)`, data_new1$Срок_гестоза)
df <- data.frame("stat"=ktest.PAPP$statistic, "p-value"=ktest.PAPP$p.value, "df"=ktest.PAPP$parameter)
kable(df, "html") %>% 
  kable_styling(bootstrap_options = "striped", full_width = F, position = "left")
```

#### PAPP-A(MoM) ~ срок гестоза (с доверительным интервалом)

```{r, echo=FALSE, cache=TRUE, message=F, warning=F}
PAPPlate + geom_boxplot(notch=T) + theme_minimal() + xlab("Срок реализациии гестоза")
```

### Артериальное давление

```{r, eval=F}
dataAD <- read.csv("data.csv")
ggplot(dataAD, aes(as.factor(Гестоз), СрАД))+geom_violin()+geom_jitter()
ggplot(dataAD, aes(as.factor(Гестоз), СисАД))+geom_violin()+geom_jitter()
ggplot(dataAD[!is.na(dataAD$МАУ),], aes(as.factor(Гестоз), СисАД))+geom_violin()+geom_jitter()+facet_grid(МАУ ~ .)
ggplot(dataAD[!is.na(dataAD$МАУ),], aes(as.factor(Гестоз), СрАД))+geom_violin()+geom_jitter()+facet_grid(МАУ ~ .)
cor.test(dataAD$СрАД, dataAD$СисАД, method = "spearman")
fitAD.4.2 <- glm(Гестоз ~ PAPP.A.MoM.+ПИ+МАУ+СрАД, family = "binomial", data = dataAD[1:96,])
summary(fitAD.4.2)
qqnorm(dataAD$СисАД)
qqnorm(dataAD$СрАД)
# logariphming doesn't help

```

